<!DOCTYPE html>
<html lang="en">
	<head>
		<meta http-equiv="Content-Type" content="text/html; charset=utf-8">
		<title>εθ</title>
		<meta name="description" content="Analytical Lexicon for the Koine Bible.">
		<meta name="keywords" content="Lexicon, Dictionary, Greek Lexicon, Greek Dictionary, Bible words">
		<meta name="viewport" content="width=device-width, initial-scale=1.0">
		<link rel="icon" href="../images/favicon.ico">
		<link rel="stylesheet" href="css/normalize.css">
		<link rel="stylesheet" href="css/halfmoon.css">
		<link rel="stylesheet" href="css/lexicon.css">
		<script src='../js/hebrew.js'></script>
		<!-- "[if lt IE 9]>
			<script src='js/html5.js'></script>
		<![endif]" -->
	</head>
	<body>
		<nav id='menu'>
			<a id='top'></a>
			<script src='../js/all/primary.js'></script>
			<script src='../js/donate/donate.js'></script>
			<script src='js/menu/lexicon-menu.js'></script>
			<div class='next'>
				<a href="ez.html" title="previous list"><img src='image/prev.png' alt='prev'></a>
				<a href="ei.html" title="next list"><img src='image/next.png' alt='next'></a>
			</div>
		<h2>εθ-</h2>
			<div class='halfmoon'>
				<ul>
					<li><a href='e.html'>ε</a></li>
					<li><a href='ea.html'>εα</a></li>
					<li><a href='eb.html'>εβ</a></li>
					<li><a href='eg.html'>εγ</a></li>
					<li><a href='ed.html'>εδ</a></li>
					<li><a href='ez.html'>εζ</a></li>
					<li><a href='eq.html'>εθ</a></li>
					<li><a href="eq.html#eqallon"><span class='y'>εθα-</span></a></li>
					<li><a href="eq.html#eqeaqh"><span class='y'>εθε-</span></a></li>
					<li><a href="eq.html#eqh"><span class='y'>εθη-</span></a></li>
					<li><a href="eq.html#eqizw"><span class='y'>εθι-</span></a></li>
					<li><a href="eq.html#eqlasan"><span class='y'>εθλ-</span></a></li>
					<li><a href="eq.html#eqnarch"><span class='y'>εθν-</span></a></li>
					<li><a href="eq.html#eqorubhqhn"><span class='y'>εθο-</span></a></li>
					<li><a href="eq.html#eqrausas"><span class='y'>εθρ-</span></a></li>
					<li><a href="eq.html#equen"><span class='y'>εθυ-</span></a></li>
					<li><a href="eq.html#eqw"><span class='y'>εθω-</span></a></li>
					<li><a href='ei.html'>ει</a></li>
					<li><a href='ek.html'>εκ</a></li>
					<li><a href='el.html'>ελ</a></li>
					<li><a href='em.html'>εμ</a></li>
					<li><a href='en.html'>εν</a></li>
					<li><a href='ex.html'>εξ</a></li>
					<li><a href='eo.html'>εο</a></li>
					<li><a href='ep.html'>επ</a></li>
					<li><a href='er.html'>ερ</a></li>
					<li><a href='es.html'>εσ</a></li>
					<li><a href='et.html'>ετ</a></li>
					<li><a href='eu.html'>ευ</a></li>
					<li><a href='ef.html'>εφ</a></li>
					<li><a href='ec.html'>εχ</a></li>
					<li><a href='ey.html'>εψ</a></li>
					<li><a href='ew.html'>εω</a></li>
				</ul>
			</div>
		</nav>
<div id='main'>
<dl>
	<dt><a id="eqallon">ἔθαλλον</a></dt>
	<dd>
		<ul>
			<li><span class='cat'>Parse:</span>
				<ul>
					<li class='parse'>Verb: Imperfect Act Ind 1st Sing</li>
					<li class='parse'>Verb: Imperfect Act Ind 3rd Plur</li>
				</ul>
			</li>
			<li><span class='cat'>Root:</span> <span class='i'><a href="qa.html#qallw">θάλλω</a></span></li>
		</ul>
	</dd>
</dl>

<dl>
	<dt><a id="eqalyen"></a>ἔθαλψεν</dt>
	<dd>
		<ul>
			<li><span class='cat'>Parse:</span> <span class='parse'>Verb: Aor Act Ind 3r4d Sing</span></li>
			<li><span class='cat'>Meaning:</span> <span class='i'>to heat, soften by heat</span></li>
			<li><span class='cat'>Root:</span> <span class='i'><a href="qa.html#qalpw">θάλπω</a></span></li>
		</ul>
	</dd>
</dl>

<dl>
	<dt><a id="eqambhqh">ἐθαμβήθη</a></dt>
	<dd>
		<ul>
			<li><span class='cat'>Parse:</span> <span class='parse'>Verb: Aor Pass Ind 3rd Sing</span></li>
			<li><span class='cat'>Root:</span> <span class='i'><a href="qa.html#qambew">θαμβέω</a></span></li>
		</ul>
	</dd>
</dl>

<dl>
	<dt><a id="eqambhqhn">ἐθαμβήθην</a></dt>
	<dd>
		<ul>
			<li><span class='cat'>Parse:</span> <span class='parse'>Verb: Aor Pass Ind 1st Sing</span></li>
			<li><span class='cat'>Root:</span> <span class='i'><a href="qa.html#qambew">θαμβέω</a></span></li>
		</ul>
	</dd>
</dl>

<dl>
	<dt><a id="eqambhqhsan">ἐθαμβήθησαν</a></dt>
	<dd>
		<ul>
			<li><span class='cat'>Parse:</span> <span class='parse'>Verb: Aor Pass Ind 3rd Plur</span></li>
			<li><span class='cat'>Root:</span> <span class='i'><a href="qa.html#qambew">θαμβέω</a></span></li>
		</ul>
	</dd>
</dl>

<dl>
	<dt><a id="eqambhsan">ἐθάμβησαν</a></dt>
	<dd>
		<ul>
			<li><span class='cat'>Parse:</span> <span class='parse'>Verb: 1Aor Act Ind 3rd Plur</span></li>
			<li><span class='cat'>Root:</span> <span class='i'><a href="qa.html#qambew">θαμβέω</a></span></li>
		</ul>
	</dd>
</dl>

<dl>
	<dt><a id="eqambhse">ἐθάμβησε</a>, <a id="eqambhsen">ἐθάμβησεν</a></dt>
	<dd>
		<ul>
			<li><span class='cat'>Parse:</span> <span class='parse'>Verb: Aor Act Ind 3rd Sing</span></li>
			<li><span class='cat'>Root:</span> <span class='i'><a href="qa.html#qambew">θαμβέω</a></span></li>
		</ul>
	</dd>
</dl>

<dl>
	<dt><a id="eqambounto">ἐθαμβοῦντο</a></dt>
	<dd>
		<ul>
			<li><span class='cat'>Parse:</span> <span class='parse'>Verb: Imperfect Mid/Pass Ind 3rd Plur</span></li>
			<li><span class='cat'>Root:</span> <span class='i'><a href="qa.html#qambew">θαμβέω</a></span></li>
		</ul>
	</dd>
</dl>

<dl>
	<dt><a id="eqanatou">ἐθανάτου</a></dt>
	<dd>
		<ul>
			<li><span class='cat'>Parse:</span> <span class='parse'>Verb: Imperfect Act Ind 3rd Sing</span></li>
			<li><span class='cat'>Root:</span> <span class='i'><a href="qa.html#qanatow">θανατόω</a></span></li>
		</ul>
	</dd>
</dl>

<dl>
	<dt><a id="eqanatounto">ἐθανατοῦντο</a></dt>
	<dd>
		<ul>
			<li><span class='cat'>Parse:</span> <span class='parse'>Verb: Imperfect Mid/Pass Ind 3rd Plur</span></li>
			<li><span class='cat'>Root:</span> <span class='i'><a href="qa.html#qanatow">θανατόω</a></span></li>
		</ul>
	</dd>
</dl>

<dl>
	<dt><a id="eqanatwqh">ἐθανατώθη</a></dt>
	<dd>
		<ul>
			<li><span class='cat'>Parse:</span> <span class='parse'>Verb: Aor Pass Ind 3rd Sing</span></li>
			<li><span class='cat'>Root:</span> <span class='i'><a href="qa.html#qanatow">θανατόω</a></span></li>
		</ul>
	</dd>
</dl>

<dl>
	<dt><a id="eqanatwqhsan">ἐθανατώθησαν</a></dt>
	<dd>
		<ul>
			<li><span class='cat'>Parse:</span> <span class='parse'>Verb: Aor Pass Ind 3rd Plur</span></li>
			<li><span class='cat'>Root:</span> <span class='i'><a href="qa.html#qanatow">θανατόω</a></span></li>
		</ul>
	</dd>
</dl>

<dl>
	<dt><a id="eqanatwqhte">ἐθανατώθητε</a></dt>
	<dd>
		<ul>
			<li><span class='cat'>Parse:</span> <span class='parse'>Verb: Aor Pass Ind 2nd Plur</span></li>
			<li><span class='cat'>Root:</span> <span class='i'><a href="qa.html#qanatow">θανατόω</a></span></li>
		</ul>
	</dd>
</dl>

<dl>
	<dt><a id="eqanatwsa">ἐθανάτωσα</a></dt>
	<dd>
		<ul>
			<li><span class='cat'>Parse:</span> <span class='parse'>Verb: 1Aor Act Ind 1st Sing</span></li>
			<li><span class='cat'>Root:</span> <span class='i'><a href="qa.html#qanatow">θανατόω</a></span></li>
		</ul>
	</dd>
</dl>

<dl>
	<dt><a id="eqanatwsan">ἐθανάτωσαν</a></dt>
	<dd>
		<ul>
			<li><span class='cat'>Parse:</span> <span class='parse'>Verb: 1Aor Act Ind 3rd Plur</span></li>
			<li><span class='cat'>Root:</span> <span class='i'><a href="qa.html#qanatow">θανατόω</a></span></li>
		</ul>
	</dd>
</dl>

<dl>
	<dt><a id="eqanatwsas">ἐθανάτωσας</a></dt>
	<dd>
		<ul>
			<li><span class='cat'>Parse:</span> <span class='parse'>Verb: Aor Act Ind 2nd Sing</span></li>
			<li><span class='cat'>Root:</span> <span class='i'><a href="qa.html#qanatow">θανατόω</a></span></li>
		</ul>
	</dd>
</dl>

<dl>
	<dt><a id="eqanatwse">ἐθανάτωσε</a>, <a id="eqanatwsen">ἐθανάτωσεν</a></dt>
	<dd>
		<ul>
			<li><span class='cat'>Parse:</span> <span class='parse'>Verb: 1Aor Act Ind 3rd Sing</span></li>
			<li><span class='cat'>Root:</span> <span class='i'><a href="qa.html#qanatow">θανατόω</a></span></li>
		</ul>
	</dd>
</dl>

<dl>
	<dt><a id="eqanon">ἔθανον</a></dt>
	<dd>
		<ul>
			<li><span class='cat'>Parse:</span> <span class='parse'>Verb: Aor Act Ind 1st Sing</span></li>
			<li><span class='cat'>Root:</span> <span class='i'><a href='qn.html#qnhskw'>θνήσκω</a></span></li>
		</ul>
	</dd>
</dl>

<dl>
	<dt><a id="eqaptes">ἔθαπτες</a></dt>
	<dd>
		<ul>
			<li><span class='cat'>Parse:</span> <span class='parse'>Verb: Imperfect Act Ind 2nd Sing</span></li>
			<li><span class='cat'>Root:</span> <span class='i'><a href="qa.html#qaptw">θάπτω</a></span></li>
		</ul>
	</dd>
</dl>

<dl>
	<dt><a id="eqapton">ἔθαπτον</a></dt>
	<dd>
		<ul>
			<li><span class='cat'>Parse:</span>
				<ul>
					<li class='parse'>Verb: Imperfect Act Ind 1st Sing</li>
					<li class='parse'>Verb: Imperfect Act Ind 3rd Plur</li>
				</ul>
			</li>
			<li><span class='cat'>Root:</span> <span class='i'><a href="qa.html#qaptw">θάπτω</a></span></li>
		</ul>
	</dd>
</dl>

<dl>
	<dt><a id="eqarrhsan"></a>ἐθάρρησαν</dt>
	<dd>
		<ul>
			<li><span class='cat'>Parse:</span> <span class='parse'>Verb: Aor Act Ind 3rd Plur</span></li>
			<li><span class='cat'>Meaning:</span> <span class='i'>to be of good courage</span></li>
			<li><span class='cat'>Root:</span> <span class='i'><a href="qa.html#qarsew">θαρσέω</a></span></li>
		</ul>
	</dd>
</dl>

<dl>
	<dt><a id="eqaumaze">ἐθαύμαζε</a>, <a id="eqaumazen">ἐθαύμαζεν</a></dt>
	<dd>
		<ul>
			<li><span class='cat'>Parse:</span> <span class='parse'>Verb: Imperfect Act Ind 3rd Sing</span></li>
			<li><span class='cat'>Root:</span> <span class='i'><a href="qa.html#qaumazw">θαυμάζω</a></span></li>
		</ul>
	</dd>
</dl>

<dl>
	<dt><a id="eqaumazeto">ἐθαυμάζετο</a></dt>
	<dd>
		<ul>
			<li><span class='cat'>Parse:</span> <span class='parse'>Verb: Imperfect Mid/Pass Ind 3rd Sing</span></li>
			<li><span class='cat'>Root:</span> <span class='i'><a href="qa.html#qaumazw">θαυμάζω</a></span></li>
		</ul>
	</dd>
</dl>

<dl>
	<dt><a id="eqaumazon">ἐθαύμαζον</a></dt>
	<dd>
		<ul>
			<li><span class='cat'>Parse:</span>
				<ul>
					<li class='parse'>Verb: Imperfect Act Ind 1st Sing</li>
					<li class='parse'>Verb: Imperfect Act Ind 3rd Plur</li>
				</ul>
			</li>
			<li><span class='cat'>Root:</span> <span class='i'><a href="qa.html#qaumazw">θαυμάζω</a></span></li>
		</ul>
	</dd>
</dl>

<dl>
	<dt><a id="eqaumasa">ἐθαύμασα</a></dt>
	<dd>
		<ul>
			<li><span class='cat'>Parse:</span> <span class='parse'>Verb: 1Aor Act Ind 1st Sing</span></li>
			<li><span class='cat'>Root:</span> <span class='i'><a href="qa.html#qaumazw">θαυμάζω</a></span></li>
		</ul>
	</dd>
</dl>

<dl>
	<dt><a id="eqaumasan">ἐθαύμασαν</a></dt>
	<dd>
		<ul>
			<li><span class='cat'>Parse:</span> <span class='parse'>Verb: 1Aor Act Ind 3rd Plur</span></li>
			<li><span class='cat'>Root:</span> <span class='i'><a href="qa.html#qaumazw">θαυμάζω</a></span></li>
		</ul>
	</dd>
</dl>

<dl>
	<dt><a id="eqaumasas">ἐθαύμασας</a></dt>
	<dd>
		<ul>
			<li><span class='cat'>Parse:</span> <span class='parse'>Verb: Aor Act Ind 2nd Sing</span></li>
			<li><span class='cat'>Root:</span> <span class='i'><a href="qa.html#qaumazw">θαυμάζω</a></span></li>
		</ul>
	</dd>
</dl>

<dl>
	<dt><a id="eqaumase">ἐθαύμασε</a>, <a id="eqaumasen">ἐθαύμασεν</a></dt>
	<dd>
		<ul>
			<li><span class='cat'>Parse:</span> <span class='parse'>Verb: Aor Act Ind 3rd Sing</span></li>
			<li><span class='cat'>Root:</span> <span class='i'><a href="qa.html#qaumazw">θαυμάζω</a></span></li>
		</ul>
	</dd>
</dl>

<dl>
	<dt><a id="eqaumasqh">ἐθαυμάσθη</a></dt>
	<dd>
		<ul>
			<li><span class='cat'>Parse:</span> <span class='parse'>Verb: Aor Pass Ind 3rd Sing</span></li>
			<li><span class='cat'>Root:</span> <span class='i'><a href="qa.html#qaumazw">θαυμάζω</a></span></li>
		</ul>
	</dd>
</dl>

<dl>
	<dt><a id="eqaumasqhn">ἐθαυμάσθην</a></dt>
	<dd>
		<ul>
			<li><span class='cat'>Parse:</span> <span class='parse'>Verb: Aor Pass Ind 1st Sing</span></li>
			<li><span class='cat'>Root:</span> <span class='i'><a href='qa.html#qaumazw'>θαυμάζω</a></span></li>
		</ul>
	</dd>
</dl>

<dl>
	<dt><a id="eqaumasqhsan">ἐθαυμάσθησαν</a></dt>
	<dd>
		<ul>
			<li><span class='cat'>Parse:</span> <span class='parse'>Verb: Aor Pass Ind 3rd Plur</span></li>
			<li><span class='cat'>Root:</span> <span class='i'><a href="qa.html#qaumazw">θαυμάζω</a></span></li>
		</ul>
	</dd>
</dl>

<dl>
	<dt><a id="eqaumassa">ἐθαύμασσα</a></dt>
	<dd>
		<ul>
			<li><span class='cat'>Parse:</span> <span class='parse'>Verb: Aor Act Ind 1st Sing</span></li>
			<li><span class='cat'>Root:</span> <span class='i'><a href='qa.html#qaumazw'>θαυμάζω</a></span></li>
		</ul>
	</dd>
</dl>

<dl>
	<dt><a id="eqaumastwqh">ἐθαυμαστώθη</a></dt>
	<dd>
		<ul>
			<li><span class='cat'>Parse:</span> <span class='parse'>Verb: Aor Pass Ind 3rd Sing</span></li>
			<li><span class='cat'>Root:</span> <span class='i'><a href="qa.html#qaumazw">θαυμάζω</a></span></li>
		</ul>
	</dd>
</dl>

<dl>
	<dt><a id="eqaumastwqhn">ἐθαυμαστώθην</a></dt>
	<dd>
		<ul>
			<li><span class='cat'>Parse:</span> <span class='parse'>Verb: Aor Pass Ind 1st Sing</span></li>
			<li><span class='cat'>Root:</span> <span class='i'><a href="qa.html#qaumastow">θαυμαστόω</a></span></li>
		</ul>
	</dd>
</dl>

<dl>
	<dt><a id="eqaumastwqhs">ἐθαυμαστώθης</a></dt>
	<dd>
		<ul>
			<li><span class='cat'>Parse:</span> <span class='parse'>Verb: Aor Pass Ind 2nd Sing</span></li>
			<li><span class='cat'>Root:</span> <span class='i'><a href="qa.html#qaumastow">θαυμαστόω</a></span></li>
		</ul>
	</dd>
</dl>

<dl>
	<dt><a id="eqaumastwse">ἐθαυμάστωσε</a>, <a id="eqaumastwsen">ἐθαυμάστωσεν</a></dt>
	<dd>
		<ul>
			<li><span class='cat'>Parse:</span> <span class='parse'>Verb: Aor Act Ind 3rd Sing</span></li>
			<li><span class='cat'>Root:</span> <span class='i'><a href="qa.html#qaumastow">θαυμαστόω</a></span></li>
		</ul>
	</dd>
</dl>

<dl>
	<dt><a id="eqaya">ἔθαψα</a></dt>
	<dd>
		<ul>
			<li><span class='cat'>Parse:</span> <span class='parse'>Verb: 1Aor Act Ind 1st Sing</span></li>
			<li><span class='cat'>Root:</span> <span class='i'><a href="qa.html#qaptw">θάπτω</a></span></li>
		</ul>
	</dd>
</dl>

<dl>
	<dt><a id="eqayan">ἔθαψαν</a></dt>
	<dd>
		<ul>
			<li><span class='cat'>Parse:</span> <span class='parse'>Verb: 1Aor Act Ind 3rd Plur</span></li>
			<li><span class='cat'>Root:</span> <span class='i'><a href="qa.html#qaptw">θάπτω</a></span></li>
		</ul>
	</dd>
</dl>

<dl>
	<dt><a id="eqayate">ἐθάψατε</a></dt>
	<dd>
		<ul>
			<li><span class='cat'>Parse:</span> <span class='parse'>Verb: Aor Act Ind 2nd Plur</span></li>
			<li><span class='cat'>Root:</span> <span class='i'><a href="qa.html#qaptw">θάπτω</a></span></li>
		</ul>
	</dd>
</dl>

<dl>
	<dt><a id="eqaye">ἔθαψε</a>, <a id="eqayen">ἔθαψεν</a></dt>
	<dd>
		<ul>
			<li><span class='cat'>Parse:</span> <span class='parse'>Verb: 1Aor Act Ind 3rd Sing</span></li>
			<li><span class='cat'>Root:</span> <span class='i'><a href="qa.html#qaptw">θάπτω</a></span></li>
		</ul>
	</dd>
</dl>

<dl>
	<dt><a id="eqeaqh">ἐθεάθη</a></dt>
	<dd>
		<ul>
			<li><span class='cat'>Parse:</span> <span class='parse'>Verb: Aor Pass Ind 3rd Sing</span></li>
			<li><span class='cat'>Root:</span> <span class='i'><a href="qe.html#qeaomai">θεάομαι</a></span></li>
		</ul>
	</dd>
</dl>

<dl>
	<dt><a id="eqeasameqa">ἐθεασάμεθα</a></dt>
	<dd>
		<ul>
			<li><span class='cat'>Parse:</span> <span class='parse'>Verb: Aor Mid Ind 1st Plur</span></li>
			<li><span class='cat'>Root:</span> <span class='i'><a href="qe.html#qeaomai">θεάομαι</a></span></li>
		</ul>
	</dd>
</dl>

<dl>
	<dt><a id="eqeasamhn">ἐθεασάμην</a></dt>
	<dd>
		<ul>
			<li><span class='cat'>Parse:</span> <span class='parse'>Verb: Aor Mid Ind 1st Sing</span></li>
			<li><span class='cat'>Root:</span> <span class='i'><a href="qe.html#qeaomai">θεάομαι</a></span></li>
		</ul>
	</dd>
</dl>

<dl>
	<dt><a id="eqeasanto">ἐθεάσαντο</a></dt>
	<dd>
		<ul>
			<li><span class='cat'>Parse:</span> <span class='parse'>Verb: Aor Mid Ind 3rd Plur</span></li>
			<li><span class='cat'>Root:</span> <span class='i'><a href="qe.html#qeaomai">θεάομαι</a></span></li>
		</ul>
	</dd>
</dl>

<dl>
	<dt><a id="eqeasasqe">ἐθεάσασθε</a></dt>
	<dd>
		<ul>
			<li><span class='cat'>Parse:</span> <span class='parse'>Verb: Aor Mid Ind 2nd Plur</span></li>
			<li><span class='cat'>Root:</span> <span class='i'><a href="qe.html#qeaomai">θεάομαι</a></span></li>
		</ul>
	</dd>
</dl>

<dl>
	<dt><a id="eqeasato">ἐθεάσατο</a></dt>
	<dd>
		<ul>
			<li><span class='cat'>Parse:</span> <span class='parse'>Verb: Aor Mid Ind 3rd Sing</span></li>
			<li><span class='cat'>Root:</span> <span class='i'><a href="qe.html#qeaomai">θεάομαι</a></span></li>
		</ul>
	</dd>
</dl>

<dl>
	<dt><a id="eqei">ἔθει</a></dt>
	<dd>
		<ul>
			<li><span class='cat'>Parse:</span> <span class='parse'>Noun: Dat Sing Neut</span></li>
			<li><span class='cat'>Root:</span> <span class='i'><a href="eq.html#eqos">ἔθος</a></span></li>
		</ul>
	</dd>
</dl>

<dl>
	<dt><a id="eqeinon"></a>ἔθεινον</dt>
	<dd>
		<ul>
			<li><span class='cat'>Parse:</span>
						<ul>
							<li class='parse'>Verb: Imperfect Act Ind 1st Sing</li>
							<li class='parse'>Verb: Imperfect Act Ind 3rd Plur</li>
						</ul>
					</li>
			<li><span class='cat'>Meaning:</span> <span class='i'>to strike</span></li>
			<li><span class='cat'>Root:</span> <span class='i'><a href="qe.html#qeinw">θείνω</a></span></li>
		</ul>
	</dd>
</dl>

<dl>
	<dt><a id="eqelei">ἐθέλει</a></dt>
	<dd>
		<ul>
			<li><span class='cat'>Parse:</span>
				<ul>
					<li class='parse'>Verb: Pres Act Ind 3rd Sing</li>
					<li class='parse'>Verb: Pres Mid/Pass Ind 2nd Sing</li>
				</ul>
			</li>
			<li><span class='cat'>Root:</span> <span class='i'><a href="eq.html#eqelw">ἐθέλω</a></span></li>
		</ul>
	</dd>
</dl>

<dl>
	<dt><a id="eqelein"></a>ἐθέλειν</dt>
	<dd>
		<ul>
			<li><span class='cat'>Parse:</span> <span class='parse'>Verb: Pres Act Infin</span></li>
			<li><span class='cat'>Meaning:</span> <span class='i'>to wish, will, want</span></li>
			<li><span class='cat'>Root:</span> <span class='i'><a href="eq.html#eqelw">ἐθέλω</a></span></li>
		</ul>
	</dd>
</dl>

<dl>
	<dt><a id="eqelhsw">ἐθελήσω</a></dt>
	<dd>
		<ul>
			<li><span class='cat'>Parse:</span> <span class='parse'>Verb: Fut Act Ind 1st Sing</span></li>
			<li><span class='cat'>Root:</span> <span class='i'><a href='eq.html#eqelw'>ἐθέλω</a></span></li>
		</ul>
	</dd>
</dl>

<dl>
	<dt><a id="eqelodidaskaloi">ἐθελοδιδάσκαλοι</a></dt>
	<dd>
		<ul>
			<li><span class='cat'>Parse:</span> <span class='parse'>Noun: Nom Plur Masc</span></li>
			<li><span class='cat'>Root:</span> <span class='i'><a href="eq.html#eqelodidaskalos">ἐθελοδιδάσκαλος</a></span></li>
		</ul>
	</dd>
</dl>

<dl>
	<dt><a id="eqelodidaskalos">ἐθελοδιδάσκαλος</a></dt>
	<dd>
		<ul>
			<li><span class='cat'>Parse:</span> <span class='parse'>Noun: Nom Sing Masc</span></li>
			<li><span class='cat'>Meaning:</span> <span class='i'>volunteer teacher</span></li>
		</ul>
			<script>
				var text1='ἐθελοδιδάσκαλ'
				var text2='ἐθελοδιδασκάλ'
			</script><script src='js/Mnoun/noun-M-anqrwpos.js'></script>
	</dd>
</dl>

<dl>
	<dt><a id="eqeloqrhskeia">ἐθελοθρησκεία</a></dt><!-- js -->
	<dd>
		<ul>
			<li><span class='cat'>Parse:</span> <span class='parse'>Noun: Nom Sing Fem</span></li>
			<li><span class='cat'>Meaning:</span>
				<ul>
					<li><span class='i'>self-imposed religion; self-made religion</span></li>
					<li><span class='i'>quasi-religion</span> (i.e., a ritual that appears to be religious, but is not)</li>
					<li><span class='i'>will-worship, self-worship</span></li>
					<li><span class='i'>voluntary</span> (arbitrary and unwarranted) piety, i.e., sanctimony</li>
				</ul>
			</li>
			<li><span class='cat'>Forms:</span></li>
		</ul>
			<script>
				var text1='ἐθελοθρησκεί'
				var text2='ἐθελοθρησκείαι, ἐθελοθρησκεῖ'
				var text3='ἐθελοθρησκει'
			</script><script src='js/Fnoun/noun-F-elaia.js'></script>
	</dd>
</dl>

<dl>
	<dt><a id="eqeloqrhskeia2">ἐθελοθρησκείᾳ</a></dt>
	<dd>
		<ul>
			<li><span class='cat'>Parse:</span> <span class='parse'>Noun: Dat Sing Fem</span></li>
			<li><span class='cat'>Root:</span> <span class='i'><a href="eq.html#eqeloqrhskeia">ἐθελοθρησκεία</a></span></li>
		</ul>
	</dd>
</dl>

<dl>
	<dt><a id="eqeloqrhskia">ἐθελοθρησκίᾳ</a></dt>
	<dd>
		<ul>
			<li><span class='cat'>Parse:</span> <span class='parse'>Noun: Dat Sing Fem</span></li>
			<li><span class='cat'>Root:</span> <span class='i'><a href="eq.html#eqeloqrhskeia">ἐθελοθρησκεία</a></span></li>
		</ul>
	</dd>
</dl>

<dl>
	<dt><a id="eqeloqrhskia2">ἐθελοθρησκία</a></dt><!-- js -->
	<dd>
		<ul>
			<li><span class='cat'>Parse:</span> <span class='parse'>Noun: Nom Sing Fem</span></li>
			<li><span class='cat'>Meaning:</span> <span class='i'>self-made religion</span></li>
			<li><span class='cat'>Forms:</span></li>
		</ul>
			<script>
				var text1='ἐθελοθρησκί'
				var text2='ἐθελοθρησκι'
			</script><script src='js/Fnoun/noun-F-abra.js'></script>
	</dd>
</dl>

<dl>
	<dt><a id="eqeloi">ἐθέλοι</a></dt>
	<dd>
		<ul>
			<li><span class='cat'>Parse:</span> <span class='parse'>Verb: Pres Act Opt 3rd Sing</span></li>
			<li><span class='cat'>Root:</span> <span class='i'><a href="eq.html#eqelw">ἐθέλω</a></span></li>
		</ul>
	</dd>
</dl>

<dl>
	<dt><a id="eqelokwfew">ἐθελοκωφέω</a></dt>
	<dd>
		<ul><script src='js/verb/vpai1s.js'></script>
			<li><span class='cat'>Meaning:</span> <span class='i'>to pretend deafness, pretend not to hear</span></li>
			<li><span class='cat'>Forms:</span>
				<ul>
					<li>ἐθελοκωφῶν <span class='parse'>Part: Pres Act Nom Sing Masc</span></li>
				</ul>
			</li>
		</ul>
	</dd>
</dl>

<dl>
	<dt><a id="eqelokwfwn">ἐθελοκωφῶν</a></dt>
	<dd>
		<ul>
			<li><span class='cat'>Parse:</span> <span class='parse'>Part: Pres Act Nom Sing Masc</span></li>
			<li><span class='cat'>Root:</span> <span class='i'><a href="eq.html#eqelokwfew">ἐθελοκωφέω</a></span></li>
		</ul>
	</dd>
</dl>

<dl>
	<dt><a id="eqelw">ἐθέλω</a></dt>
	<dd>
		<ul><script src='js/verb/vpai1s.js'></script>
			<li><span class='cat'>Meaning:</span> <span class='i'>to want, wish, will, desire [κοινή form is <a href="qe.html#qelw">θέλω</a> ]</span></li>
			<script src='../cognate/q/qelw.js'></script>
		</ul>
			<script>
				var text1="<a href='eq.html#eqelw'>ἐθέλω</a>";
				var text2="<a href='eq.html#eqelhsw'>ἐθελήσω</a>";
				var text3="<a href='hq.html#hqelhsa'>ἠθέλησα</a>";
				var text4="<a href='hq.html#hqelhka'>ἠθέληκα</a>";
				var text5="&nbsp;";
				var text6="&nbsp;";
			</script><script src='js/principle.js'></script>
		<ul>
			<li><span class='cat'>Forms:</span>
				<ul>
					<li>ἐθέλει <span class='parse'>Verb: Pres Act Ind 3rd Sing</span></li>
					<li>ἐθέλει <span class='parse'>Verb: Pres Mid/Pass Ind 2nd Sing</span></li>
					<li>ἐθέλοι <span class='parse'>Verb: Pres Act Opt 3rd Sing</span></li>
					<li>ἠθέληκα <span class='parse'>Verb: Perf Act Ind 1st Sing</span></li>
				</ul>
			</li>
		</ul>
	</dd>
</dl>

<dl>
	<dt><a id="eqemeliwqh">ἐθεμελιώθη</a></dt>
	<dd>
		<ul>
			<li><span class='cat'>Parse:</span> <span class='parse'>Verb: Aor Pass Ind 3rd Sing</span></li>
			<li><span class='cat'>Root:</span> <span class='i'><a href="qe.html#qemeliow">θεμελιόω</a></span></li>
		</ul>
	</dd>
</dl>

<dl>
	<dt><a id="eqemeliwsa">ἐθεμελίωσα</a></dt>
	<dd>
		<ul>
			<li><span class='cat'>Parse:</span> <span class='parse'>Verb: 1Aor Act Ind 1st Sing</span></li>
			<li><span class='cat'>Root:</span> <span class='i'><a href="qe.html#qemeliow">θεμελιόω</a></span></li>
		</ul>
	</dd>
</dl>

<dl>
	<dt><a id="eqemeliwsan">ἐθεμελίωσαν</a></dt>
	<dd>
		<ul>
			<li><span class='cat'>Parse:</span> <span class='parse'>Verb: 1Aor Act Ind 3rd Plur</span></li>
			<li><span class='cat'>Root:</span> <span class='i'><a href="qe.html#qemeliow">θεμελιόω</a></span></li>
		</ul>
	</dd>
</dl>

<dl>
	<dt><a id="eqemeliwsas">ἐθεμελίωσας</a></dt>
	<dd>
		<ul>
			<li><span class='cat'>Parse:</span> <span class='parse'>Verb: Aor Act Ind 2nd Sing</span></li>
			<li><span class='cat'>Root:</span> <span class='i'><a href="qe.html#qemeliow">θεμελιόω</a></span></li>
		</ul>
	</dd>
</dl>

<dl>
	<dt><a id="eqemeliwse">ἐθεμελίωσε</a>, <a id="eqemeliwsen">ἐθεμελίωσεν</a></dt>
	<dd>
		<ul>
			<li><span class='cat'>Parse:</span> <span class='parse'>Verb: Aor Act Ind 3rd Sing</span></li>
			<li><span class='cat'>Root:</span> <span class='i'><a href="qe.html#qemeliow">θεμελιόω</a></span></li>
		</ul>
	</dd>
</dl>

<dl>
	<dt><a id="eqemhn">ἐθέμην</a></dt>
	<dd>
		<ul>
			<li><span class='cat'>Parse:</span> <span class='parse'>Verb: Aor Mid Ind 1st Sing</span></li>
			<li><span class='cat'>Root:</span> <span class='i'><a href="ti.html#tiqhmi">τίθημι</a></span></li>
		</ul>
	</dd>
</dl>

<dl>
	<dt><a id="eqento">ἔθεντο</a></dt>
	<dd>
		<ul>
			<li><span class='cat'>Parse:</span> <span class='parse'>Verb: 2Aor Mid Ind 3rd Plur</span></li>
			<li><span class='cat'>Root:</span> <span class='i'><a href="ti.html#tiqhmi">τίθημι</a></span></li>
		</ul>
	</dd>
</dl>

<dl>
	<dt><a id="eqerapeue">ἐθεράπευε</a>, <a id="eqerapeuen">ἐθεράπευεν</a></dt>
	<dd>
		<ul>
			<li><span class='cat'>Parse:</span> <span class='parse'>Verb: Imperfect Act Ind 3rd Sing</span></li>
			<li><span class='cat'>Root:</span> <span class='i'><a href="qe.html#qerapeuw">θεραπεύω</a></span></li>
		</ul>
	</dd>
</dl>

<dl>
	<dt><a id="eqerapeueto">ἐθεραπεύετο</a></dt>
	<dd>
		<ul>
			<li><span class='cat'>Parse:</span> <span class='parse'>Verb: Imperfect Mid/Pass Ind 3rd Sing</span></li>
			<li><span class='cat'>Root:</span> <span class='i'><a href="qe.html#qerapeuw">θεραπεύω</a></span></li>
		</ul>
	</dd>
</dl>

<dl>
	<dt><a id="eqerapeuqh">ἐθεραπεύθη</a></dt>
	<dd>
		<ul>
			<li><span class='cat'>Parse:</span> <span class='parse'>Verb: Aor Pass Ind 3rd Sing</span></li>
			<li><span class='cat'>Root:</span> <span class='i'><a href="qe.html#qerapeuw">θεραπεύω</a></span></li>
		</ul>
	</dd>
</dl>

<dl>
	<dt><a id="eqerapeuqhn">ἐθεραπεύθην</a></dt>
	<dd>
		<ul>
			<li><span class='cat'>Parse:</span> <span class='parse'>Verb: Aor Pass Ind 1st Sing</span></li>
			<li><span class='cat'>Root:</span> <span class='i'><a href='qe.html#qerapeuw'>θεραπεύω</a></span></li>
		</ul>
	</dd>
</dl>

<dl>
	<dt><a id="eqerapeuqhsan">ἐθεραπεύθησαν</a></dt>
	<dd>
		<ul>
			<li><span class='cat'>Parse:</span> <span class='parse'>Verb: Aor Pass Ind 3rd Plur</span></li>
			<li><span class='cat'>Root:</span> <span class='i'><a href="qe.html#qerapeuw">θεραπεύω</a></span></li>
		</ul>
	</dd>
</dl>

<dl>
	<dt><a id="eqerapeuon">ἐθεράπευον</a></dt>
	<dd>
		<ul>
			<li><span class='cat'>Parse:</span>
				<ul>
					<li class='parse'>Verb: Imperfect Act Ind 1st Sing</li>
					<li class='parse'>Verb: Imperfect Act Ind 3rd Plur</li>
				</ul>
			</li>
			<li><span class='cat'>Root:</span> <span class='i'><a href="qe.html#qerapeuw">θεραπεύω</a></span></li>
		</ul>
	</dd>
</dl>

<dl>
	<dt><a id="eqerapeuonto">ἐθεραπεύοντο</a></dt>
	<dd>
		<ul>
			<li><span class='cat'>Parse:</span> <span class='parse'>Verb: Imperfect Mid/Pass Ind 3rd Plur</span></li>
			<li><span class='cat'>Root:</span> <span class='i'><a href="qe.html#qerapeuw">θεραπεύω</a></span></li>
		</ul>
	</dd>
</dl>

<dl>
	<dt><a id="eqerapeusa">ἐθεράπευσα</a></dt>
	<dd>
		<ul>
			<li><span class='cat'>Parse:</span> <span class='parse'>Verb: Aor Act Ind 1st Sing</span></li>
			<li><span class='cat'>Root:</span> <span class='i'><a href='qe.html#qerapeuw'>θεραπεύω</a></span></li>
		</ul>
	</dd>
</dl>

<dl>
	<dt><a id="eqerapeuse">ἐθεράπευσε</a>, <a id="eqerapeusen">ἐθεράπευσεν</a></dt>
	<dd>
		<ul>
			<li><span class='cat'>Parse:</span> <span class='parse'>Verb: Aor Act Ind 3rd Sing</span></li>
			<li><span class='cat'>Root:</span> <span class='i'><a href="qe.html#qerapeuw">θεραπεύω</a></span></li>
		</ul>
	</dd>
</dl>

<dl>
	<dt><a id="eqerizon">ἐθέριζον</a></dt>
	<dd>
		<ul>
			<li><span class='cat'>Parse:</span>
				<ul>
					<li class='parse'>Verb: Imperfect Act Ind 1st Sing</li>
					<li class='parse'>Verb: Imperfect Act Ind 3rd Plur</li>
				</ul>
			</li>
			<li><span class='cat'>Root:</span> <span class='i'><a href="qe.html#qerizw">θερίζω</a></span></li>
		</ul>
	</dd>
</dl>

<dl>
	<dt><a id="eqerisan">ἐθέρισαν</a></dt>
	<dd>
		<ul>
			<li><span class='cat'>Parse:</span> <span class='parse'>Verb: 1Aor Act Ind 3rd Plur</span></li>
			<li><span class='cat'>Root:</span> <span class='i'><a href="qe.html#qerizw">θερίζω</a></span></li>
		</ul>
	</dd>
</dl>

<dl>
	<dt><a id="eqerisqh">ἐθερίσθη</a></dt>
	<dd>
		<ul>
			<li><span class='cat'>Parse:</span> <span class='parse'>Verb: Aor Pass Ind 3rd Sing</span></li>
			<li><span class='cat'>Root:</span> <span class='i'><a href="qe.html#qerizw">θερίζω</a></span></li>
		</ul>
	</dd>
</dl>

<dl>
	<dt><a id="eqermaineto">ἐθερμαίνετο</a></dt>
	<dd>
		<ul>
			<li><span class='cat'>Parse:</span> <span class='parse'>Verb: Imperfect Mid/Pass Ind 3rd Sing</span></li>
			<li><span class='cat'>Root:</span> <span class='i'><a href="qe.html#qermainw">θερμαίνω</a></span></li>
		</ul>
	</dd>
</dl>

<dl>
	<dt><a id="eqermainonto">ἐθερμαίνοντο</a></dt>
	<dd>
		<ul>
			<li><span class='cat'>Parse:</span> <span class='parse'>Verb: Imperfect Mid/Pass Ind 3rd Plur</span></li>
			<li><span class='cat'>Root:</span> <span class='i'><a href="qe.html#qermainw">θερμαίνω</a></span></li>
		</ul>
	</dd>
</dl>

<dl>
	<dt><a id="eqermanqh">ἐθερμάνθη</a></dt>
	<dd>
		<ul>
			<li><span class='cat'>Parse:</span> <span class='parse'>Verb: Aor Pass Ind 3rd Sing</span></li>
			<li><span class='cat'>Root:</span> <span class='i'><a href="qe.html#qermainw">θερμαίνω</a></span></li>
		</ul>
	</dd>
</dl>

<dl>
	<dt><a id="eqermanqhn">ἐθερμάνθην</a></dt>
	<dd>
		<ul>
			<li><span class='cat'>Parse:</span> <span class='parse'>Verb: Aor Pass Ind 1st Sing</span></li>
			<li><span class='cat'>Root:</span> <span class='i'><a href="qe.html#qermainw">θερμαίνω</a></span></li>
		</ul>
	</dd>
</dl>

<dl>
	<dt><a id="eqermanqhsan">ἐθερμάνθησαν</a></dt>
	<dd>
		<ul>
			<li><span class='cat'>Parse:</span> <span class='parse'>Verb: Aor Pass Ind 3rd Plur</span></li>
			<li><span class='cat'>Root:</span> <span class='i'><a href="qe.html#qermainw">θερμαίνω</a></span></li>
		</ul>
	</dd>
</dl>

<dl>
	<dt><a id="eqermanqhte">ἐθερμάνθητε</a></dt>
	<dd>
		<ul>
			<li><span class='cat'>Parse:</span> <span class='parse'>Verb: Aor Pass Ind 2nd Plur</span></li>
			<li><span class='cat'>Root:</span> <span class='i'><a href="qe.html#qermainw">θερμαίνω</a></span></li>
		</ul>
	</dd>
</dl>

<dl>
	<dt><a id="eqesan">ἔθεσαν</a></dt>
	<dd>
		<ul>
			<li><span class='cat'>Parse:</span> <span class='parse'>Verb: 1Aor Act Ind 3rd Plur</span></li>
			<li><span class='cat'>Root:</span> <span class='i'><a href="ti.html#tiqhmi">τίθημι</a></span></li>
		</ul>
	</dd>
</dl>

<dl>
	<dt><a id="eqesqe">ἔθεσθε</a></dt>
	<dd>
		<ul>
			<li><span class='cat'>Parse:</span> <span class='parse'>Verb: 2Aor Mid Ind 2nd Plur</span></li>
			<li><span class='cat'>Root:</span> <span class='i'><a href="ti.html#tiqhmi">τίθημι</a></span></li>
		</ul>
	</dd>
</dl>

<dl>
	<dt><a id="eqesin">ἔθεσι</a>, <a id="eqesi">ἔθεσιν</a></dt>
	<dd>
		<ul>
			<li><span class='cat'>Parse:</span> <span class='parse'>Noun: Dat Plur Neut</span></li>
			<li><span class='cat'>Root:</span> <span class='i'><a href="eq.html#eqos">ἔθος</a></span></li>
		</ul>
	</dd>
</dl>

<dl>
	<dt><a id="eqeto">ἔθετο</a></dt>
	<dd>
		<ul>
			<li><span class='cat'>Parse:</span> <span class='parse'>Verb: 2Aor Mid Ind 3rd Sing</span></li>
			<li><span class='cat'>Root:</span> <span class='i'><a href="ti.html#tiqhmi">τίθημι</a></span></li>
		</ul>
	</dd>
</dl>

<dl>
	<dt><a id="eqetwn">ἐθετῶν</a></dt>
	<dd>
		<ul>
			<li><span class='cat'>Parse:</span> <span class='parse'>Part: Pres Act Nom Sing Masc (Ps. 14:4 alt.)</span></li>
			<li><span class='cat'>Root:</span> <span class='i'><a href="aq.html#aqetew">ἀθετέω</a></span></li>
		</ul>
	</dd>
</dl>

<dl>
	<dt><a id="eqewrei">ἐθεώρει</a></dt>
	<dd>
		<ul>
			<li><span class='cat'>Parse:</span> <span class='parse'>Verb: Imperfect Act Ind 3rd Sing</span></li>
			<li><span class='cat'>Root:</span> <span class='i'><a href="qe.html#qewrew">θεωρέω</a></span></li>
		</ul>
	</dd>
</dl>

<dl>
	<dt><a id="eqewreis">ἐθεώρεις</a></dt>
	<dd>
		<ul>
			<li><span class='cat'>Parse:</span> <span class='parse'>Verb: Imperfect Act Ind 2nd Sing</span></li>
			<li><span class='cat'>Root:</span> <span class='i'><a href="qe.html#qewrew">θεωρέω</a></span></li>
		</ul>
	</dd>
</dl>

<dl>
	<dt><a id="eqewreite">ἐθεωρεῖτε</a></dt>
	<dd>
		<ul>
			<li><span class='cat'>Parse:</span> <span class='parse'>Verb: Imperfect Act Ind 2nd Plur</span></li>
			<li><span class='cat'>Root:</span> <span class='i'><a href="qe.html#qewrew">θεωρέω</a></span></li>
		</ul>
	</dd>
</dl>

<dl>
	<dt><a id="eqewreito">ἐθεωρεῖτο</a></dt>
	<dd>
		<ul>
			<li><span class='cat'>Parse:</span> <span class='parse'>Verb: Imperfect Mid/Pass Ind 3rd Sing</span></li>
			<li><span class='cat'>Root:</span> <span class='i'><a href="qe.html#qewrew">θεωρέω</a></span></li>
		</ul>
	</dd>
</dl>

<dl>
	<dt><a id="eqewrhqh">ἐθεωρήθη</a></dt>
	<dd>
		<ul>
			<li><span class='cat'>Parse:</span> <span class='parse'>Verb: Aor Pass Ind 3rd Sing</span></li>
			<li><span class='cat'>Root:</span> <span class='i'><a href="qe.html#qewrew">θεωρέω</a></span></li>
		</ul>
	</dd>
</dl>

<dl>
	<dt><a id="eqewrhqhsan">ἐθεωρήθησαν</a></dt>
	<dd>
		<ul>
			<li><span class='cat'>Parse:</span> <span class='parse'>Verb: Aor Pass Ind 3rd Plur</span></li>
			<li><span class='cat'>Root:</span> <span class='i'><a href="qe.html#qewrew">θεωρέω</a></span></li>
		</ul>
	</dd>
</dl>

<dl>
	<dt><a id="eqewrhsa">ἐθεώρησα</a></dt>
	<dd>
		<ul>
			<li><span class='cat'>Parse:</span> <span class='parse'>Verb: 1Aor Act Ind 1st Sing</span></li>
			<li><span class='cat'>Root:</span> <span class='i'><a href="qe.html#qewrew">θεωρέω</a></span></li>
		</ul>
	</dd>
</dl>

<dl>
	<dt><a id="eqewrhsan">ἐθεώρησαν</a></dt>
	<dd>
		<ul>
			<li><span class='cat'>Parse:</span> <span class='parse'>Verb: 1Aor Act Ind 3rd Plur</span></li>
			<li><span class='cat'>Root:</span> <span class='i'><a href="qe.html#qewrew">θεωρέω</a></span></li>
		</ul>
	</dd>
</dl>

<dl>
	<dt><a id="eqewroumen">ἐθεωροῦμεν</a></dt>
	<dd>
		<ul>
			<li><span class='cat'>Parse:</span> <span class='parse'>Verb: Imperfect Act Ind 1st Plur</span></li>
			<li><span class='cat'>Root:</span> <span class='i'><a href="qe.html#qewrew">θεωρέω</a></span></li>
		</ul>
	</dd>
</dl>

<dl>
	<dt><a id="eqewroun">ἐθεώρουν</a></dt>
	<dd>
		<ul>
			<li><span class='cat'>Parse:</span>
				<ul>
					<li class='parse'>Verb: Imperfect Act Ind 3rd Plur</li>
					<li class='parse'>Verb: Imperfect Act Ind 1st Plur</li>
				</ul>
			</li>
			<li><span class='cat'>Root:</span> <span class='i'><a href="qe.html#qewrew">θεωρέω</a></span></li>
		</ul>
	</dd>
</dl>

<dl>
	<dt><a id="eqh">ἔθη</a></dt>
	<dd>
		<ul>
			<li><span class='cat'>Parse:</span> <span class='parse'>Noun: Nom/Acc Plur Neut</span></li>
			<li><span class='cat'>Root:</span> <span class='i'><a href="eq.html#eqos">ἔθος</a></span></li>
		</ul>
	</dd>
</dl>

<dl>
	<dt><a id="eqhka">ἔθηκα</a></dt>
	<dd>
		<ul>
			<li><span class='cat'>Parse:</span> <span class='parse'>Verb: 1Aor Act Ind 1st Sing</span></li>
			<li><span class='cat'>Root:</span> <span class='i'><a href="ti.html#tiqhmi">τίθημι</a></span></li>
		</ul>
	</dd>
</dl>

<dl>
	<dt><a id="eqhkamen">ἐθήκαμεν</a></dt>
	<dd>
		<ul>
			<li><span class='cat'>Parse:</span> <span class='parse'>Verb: Aor Act Ind 1st Plur</span></li>
			<li><span class='cat'>Root:</span> <span class='i'><a href="ti.html#tiqhmi">τίθημι</a></span></li>
		</ul>
	</dd>
</dl>

<dl>
	<dt><a id="eqhkan">ἔθηκαν</a></dt>
	<dd>
		<ul>
			<li><span class='cat'>Parse:</span> <span class='parse'>Verb: 1Aor Act Ind 3rd Plur</span></li>
			<li><span class='cat'>Root:</span> <span class='i'><a href="ti.html#tiqhmi">τίθημι</a></span></li>
		</ul>
	</dd>
</dl>

<dl>
	<dt><a id="eqhkas">ἔθηκας</a></dt>
	<dd>
		<ul>
			<li><span class='cat'>Parse:</span> <span class='parse'>Verb: Aor Act Ind 2nd Sing</span></li>
			<li><span class='cat'>Root:</span> <span class='i'><a href="ti.html#tiqhmi">τίθημι</a></span></li>
		</ul>
	</dd>
</dl>

<dl>
	<dt><a id="eqhke">ἔθηκε</a>, <a id="eqhken">ἔθηκεν</a></dt>
	<dd>
		<ul>
			<li><span class='cat'>Parse:</span> <span class='parse'>Verb: Aor Act Ind 3rd Sing</span></li>
			<li><span class='cat'>Root:</span> <span class='i'><a href="ti.html#tiqhmi">τίθημι</a></span></li>
		</ul>
	</dd>
</dl>

<dl>
	<dt><a id="eqhlaze">ἐθήλαζε</a>, <a id="eqhlazen">ἐθήλαζεν</a></dt>
	<dd>
		<ul>
			<li><span class='cat'>Parse:</span> <span class='parse'>Verb: Imperfect Act Ind 3rd Sing</span></li>
			<li><span class='cat'>Root:</span> <span class='i'><a href="qh.html#qhlazw">θηλάζω</a></span></li>
		</ul>
	</dd>
</dl>

<dl>
	<dt><a id="eqhlasa">ἐθήλασα</a></dt>
	<dd>
		<ul>
			<li><span class='cat'>Parse:</span> <span class='parse'>Verb: 1Aor Act Ind 1st Sing</span></li>
			<li><span class='cat'>Root:</span> <span class='i'><a href="qh.html#qhlazw">θηλάζω</a></span></li>
		</ul>
	</dd>
</dl>

<dl>
	<dt><a id="eqhlasan">ἐθήλασαν</a></dt>
	<dd>
		<ul>
			<li><span class='cat'>Parse:</span> <span class='parse'>Verb: 1Aor Act Ind 3rd Plur</span></li>
			<li><span class='cat'>Root:</span> <span class='i'><a href="qh.html#qhlazw">θηλάζω</a></span></li>
		</ul>
	</dd>
</dl>

<dl>
	<dt><a id="eqhlasas">ἐθήλασας</a></dt>
	<dd>
		<ul>
			<li><span class='cat'>Parse:</span> <span class='parse'>Verb: Aor Act Ind 2nd Sing</span></li>
			<li><span class='cat'>Root:</span> <span class='i'><a href="qh.html#qhlazw">θηλάζω</a></span></li>
		</ul>
	</dd>
</dl>

<dl>
	<dt><a id="eqhlase">ἐθήλασε</a>, <a id="eqhlasen">ἐθήλασεν</a></dt>
	<dd>
		<ul>
			<li><span class='cat'>Parse:</span> <span class='parse'>Verb: Aor Act Ind 3rd Sing</span></li>
			<li><span class='cat'>Root:</span> <span class='i'><a href="qh.html#qhlazw">θηλάζω</a></span></li>
		</ul>
	</dd>
</dl>

<dl>
	<dt><a id="eqhreuqh">ἐθηρεύθη</a></dt>
	<dd>
		<ul>
			<li><span class='cat'>Parse:</span> <span class='parse'>Verb: Aor Pass Ind 3rd Sing</span></li>
			<li><span class='cat'>Root:</span> <span class='i'><a href="qh.html#qhreuw">θηρεύω</a></span></li>
		</ul>
	</dd>
</dl>

<dl>
	<dt><a id="eqhreuon"></a>ἐθήρευον</dt>
	<dd>
		<ul>
			<li><span class='cat'>Parse:</span>
						<ul>
							<li class='parse'>Verb: Imperfect Act Ind 1st Sing</li>
							<li class='parse'>Verb: Imperfect Act Ind 3rd Plur</li>
						</ul>
					</li>
			<li><span class='cat'>Meaning:</span> <span class='i'>to hunt</span></li>
			<li><span class='cat'>Root:</span> <span class='i'><a href="qh.html#qhreuw">θηρεύω</a></span></li>
		</ul>
	</dd>
</dl>

<dl>
	<dt><a id="eqhreusamen">ἐθηρεύσαμεν</a></dt>
	<dd>
		<ul>
			<li><span class='cat'>Parse:</span> <span class='parse'>Verb: Aor Act Ind 1st Plur</span></li>
			<li><span class='cat'>Root:</span> <span class='i'><a href="qh.html#qhreuw">θηρεύω</a></span></li>
		</ul>
	</dd>
</dl>

<dl>
	<dt><a id="eqhreusan">ἐθήρευσαν</a></dt>
	<dd>
		<ul>
			<li><span class='cat'>Parse:</span> <span class='parse'>Verb: 1Aor Act Ind 3rd Plur</span></li>
			<li><span class='cat'>Root:</span> <span class='i'><a href="qh.html#qhreuw">θηρεύω</a></span></li>
		</ul>
	</dd>
</dl>

<dl>
	<dt><a id="eqhriomachsa">ἐθηριομάχησα</a></dt>
	<dd>
		<ul>
			<li><span class='cat'>Parse:</span> <span class='parse'>Verb: 1Aor Act Ind 1st Sing</span></li>
			<li><span class='cat'>Root:</span> <span class='i'><a href="qh.html#qhriomacew">θηριομαχέω</a></span></li>
		</ul>
	</dd>
</dl>

<dl>
	<dt><a id="eqhriomachse">ἐθηριομάχησε</a>, <a id="eqhriomachsen">ἐθηριομάχησεν</a></dt>
	<dd>
		<ul>
			<li><span class='cat'>Parse:</span> <span class='parse'>Verb: Aor Act Ind 3rd Sing</span></li>
			<li><span class='cat'>Root:</span> <span class='i'><a href="qh.html#qhriomacew">θηριομαχέω</a></span></li>
		</ul>
	</dd>
</dl>

<dl>
	<dt><a id="eqhsaurisan">ἐθησαύρισαν</a></dt>
	<dd>
		<ul>
			<li><span class='cat'>Parse:</span> <span class='parse'>Verb: 1Aor Act Ind 3rd Plur</span></li>
			<li><span class='cat'>Root:</span> <span class='i'><a href="qh.html#qhsaurizw">θησαυρίζω</a></span></li>
		</ul>
	</dd>
</dl>

<dl>
	<dt><a id="eqhsaurisate">ἐθησαυρίσατε</a></dt>
	<dd>
		<ul>
			<li><span class='cat'>Parse:</span> <span class='parse'>Verb: Aor Act Ind 2nd Plur</span></li>
			<li><span class='cat'>Root:</span> <span class='i'><a href="qh.html#qhsaurizw">θησαυρίζω</a></span></li>
		</ul>
	</dd>
</dl>

<dl>
	<dt><a id="eqhsaurise">ἐθησαύρισε</a>, <a id="eqhsaurisen">ἐθησαύρισεν</a></dt>
	<dd>
		<ul>
			<li><span class='cat'>Parse:</span> <span class='parse'>Verb: Aor Act Ind 3rd Sing</span></li>
			<li><span class='cat'>Root:</span> <span class='i'><a href="qh.html#qhsaurizw">θησαυρίζω</a></span></li>
		</ul>
	</dd>
</dl>

<dl>
	<dt><a id="eqizw">ἐθίζω</a></dt>
	<dd>
		<ul><script src='js/verb/vpai1s.js'></script>
			<li><span class='cat'>Meaning:</span> <span class='i'>to be accustomed to, accustom to, used to do</span></li>
			<script src='../cognate/e/eqizw.js'></script>
			<li><span class='cat'>Forms:</span>
				<ul>
					<li>ἐθίσῃς <span class='parse'>Verb: Aor Act Subj 2nd Sing</span></li>
					<li>εἰθισμένην <span class='parse'>Part: Perf Mid/Pass Acc Sing Fem</span></li>
					<li>εἰθίσμενον <span class='parse'>Part: Perf Mid/Pass Nom/Acc Sing Neut</span></li>
					<li>εἰθίσμενον <span class='parse'>Part: Perf Mid/Pass Acc Sing Masc</span></li>
				</ul>
			</li>
		</ul>
	</dd>
</dl>

<dl>
	<dt><a id="eqisas"></a>ἐθίσας</dt>
	<dd>
		<ul>
			<li><span class='cat'>Parse:</span>
						<ul>
							<li class='parse'>Part: Aor Act Nom Sing Masc</li>
							<li class='parse'>Verb: Aor Act Ind 2nd Sing</li>
						</ul>
					</li>
			<li><span class='cat'>Meaning:</span> <span class='i'>to accustom, use</span></li>
			<li><span class='cat'>Root:</span> <span class='i'><a href="eq.html#eqizw">ἐθίζω</a></span></li>
		</ul>
	</dd>
</dl>

<dl>
	<dt><a id="eqishs">ἐθίσῃς</a></dt>
	<dd>
		<ul>
			<li><span class='cat'>Parse:</span> <span class='parse'>Verb: Aor Act Subj 2nd Sing</span></li>
			<li><span class='cat'>Root:</span> <span class='i'><a href="eq.html#eqizw">ἐθίζω</a></span></li>
		</ul>
	</dd>
</dl>

<dl>
	<dt><a id="eqismois">ἐθισμοῖς</a></dt>
	<dd>
		<ul>
			<li><span class='cat'>Parse:</span> <span class='parse'>Noun: Dat Plur Masc</span></li>
			<li><span class='cat'>Meaning:</span> <span class='i'>accustoming, habituation</span></li>
			<li><span class='cat'>Root:</span> <span class='i'><a href="eq.html#eqismos">ἐθισμός</a></span></li>
		</ul>
	</dd>
</dl>

<dl>
	<dt><a id="eqismon">ἐθισμόν</a></dt>
	<dd>
		<ul>
			<li><span class='cat'>Parse:</span> <span class='parse'>Noun: Acc Sing Masc</span></li>
			<li><span class='cat'>Root:</span> <span class='i'><a href="eq.html#eqismos">ἐθισμός</a></span></li>
		</ul>
	</dd>
</dl>

<dl>
	<dt><a id="eqismos">ἐθισμός</a></dt><!-- js -->
	<dd>
		<ul>
			<li><span class='cat'>Parse:</span> <span class='parse'>Noun: Nom Sing Masc</span></li>
			<li><span class='cat'>Meaning:</span>
				<ul>
					<li><span class='i'>custom</span></li>
					<li><span class='i'>something customary</span></li>
				</ul>
			</li>
		</ul>
			<script>
			var text1='ἐθισμ'
			</script><script src='js/Mnoun/noun-M-blastos.js'></script>
	</dd>
</dl>

<dl>
	<dt><a id="eqismous">ἐθισμούς</a></dt>
	<dd>
		<ul>
			<li><span class='cat'>Parse:</span> <span class='parse'>Noun: Acc Plur Masc</span></li>
			<li><span class='cat'>Root:</span> <span class='i'><a href="eq.html#eqismos">ἐθισμός</a></span></li>
		</ul>
	</dd>
</dl>

<dl>
	<dt><a id="eqismw">ἐθισμῷ</a></dt>
	<dd>
		<ul>
			<li><span class='cat'>Parse:</span> <span class='parse'>Noun: Dat Sing Masc</span></li>
			<li><span class='cat'>Root:</span> <span class='i'><a href="eq.html#eqismos">ἐθισμός</a></span></li>
		</ul>
	</dd>
</dl>

<dl>
	<dt><a id="eqlasan">ἔθλασαν</a></dt>
	<dd>
		<ul>
			<li><span class='cat'>Parse:</span> <span class='parse'>Verb: 1Aor Act Ind 3rd Plur</span></li>
			<li><span class='cat'>Root:</span> <span class='i'><a href="ql.html#qlaw">θλάω</a></span></li>
		</ul>
	</dd>
</dl>

<dl>
	<dt><a id="eqlasas">ἔθλασας</a></dt>
	<dd>
		<ul>
			<li><span class='cat'>Parse:</span> <span class='parse'>Verb: Aor Act Ind 2nd Sing</span></li>
			<li><span class='cat'>Root:</span> <span class='i'><a href="ql.html#qlaw">θλάω</a></span></li>
		</ul>
	</dd>
</dl>

<dl>
	<dt><a id="eqlase">ἔθλασε</a>, <a id="eqlasen">ἔθλασεν</a></dt>
	<dd>
		<ul>
			<li><span class='cat'>Parse:</span> <span class='parse'>Verb: Aor Act Ind 3rd Sing</span></li>
			<li><span class='cat'>Root:</span> <span class='i'><a href="ql.html#qlaw">θλάω</a></span></li>
		</ul>
	</dd>
</dl>

<dl>
	<dt><a id="eqlasqhs">ἐθλάσθης</a></dt>
	<dd>
		<ul>
			<li><span class='cat'>Parse:</span> <span class='parse'>Verb: Aor Pass Ind 2nd Sing</span></li>
			<li><span class='cat'>Root:</span> <span class='i'><a href="ql.html#qlaw">θλάω</a></span></li>
		</ul>
	</dd>
</dl>

<dl>
	<dt><a id="eqlibe">ἔθλιβε</a>, <a id="eqliben">ἔθλιβεν</a></dt>
	<dd>
		<ul>
			<li><span class='cat'>Parse:</span> <span class='parse'>Verb: Imperfect Act Ind 3rd Sing</span></li>
			<li><span class='cat'>Root:</span> <span class='i'><a href="ql.html#qlibw">θλίβω</a></span></li>
		</ul>
	</dd>
</dl>

<dl>
	<dt><a id="eqlibeto">ἐθλίβετο</a></dt>
	<dd>
		<ul>
			<li><span class='cat'>Parse:</span> <span class='parse'>Verb: Imperfect Mid/Pass Ind 3rd Sing</span></li>
			<li><span class='cat'>Root:</span> <span class='i'><a href="ql.html#qlibw">θλίβω</a></span></li>
		</ul>
	</dd>
</dl>

<dl>
	<dt><a id="eqlibh">ἐθλίβη</a></dt>
	<dd>
		<ul>
			<li><span class='cat'>Parse:</span> <span class='parse'>Verb: Aor Pass Ind 3rd Sing</span></li>
			<li><span class='cat'>Root:</span> <span class='i'><a href="ql.html#qlibw">θλίβω</a></span></li>
		</ul>
	</dd>
</dl>

<dl>
	<dt><a id="eqlibhsan">ἐθλίβησαν</a></dt>
	<dd>
		<ul>
			<li><span class='cat'>Parse:</span> <span class='parse'>Verb: 1Aor Act Ind 3rd Plur</span></li>
			<li><span class='cat'>Root:</span> <span class='i'><a href="ql.html#qlibw">θλίβω</a></span></li>
		</ul>
	</dd>
</dl>

<dl>
	<dt><a id="eqlibhte">ἐθλίβητε</a></dt>
	<dd>
		<ul>
			<li><span class='cat'>Parse:</span> <span class='parse'>Verb: Aor Pass Imperative 2nd Plur</span></li>
			<li><span class='cat'>Root:</span> <span class='i'><a href="ql.html#qlibw">θλίβω</a></span></li>
		</ul>
	</dd>
</dl>

<dl>
	<dt><a id="eqlibon">ἔθλιβον</a></dt>
	<dd>
		<ul>
			<li><span class='cat'>Parse:</span>
				<ul>
					<li class='parse'>Verb: Imperfect Act Ind 1st Sing</li>
					<li class='parse'>Verb: Imperfect Act Ind 3rd Plur</li>
				</ul>
			</li>
			<li><span class='cat'>Root:</span> <span class='i'><a href="ql.html#qlibw">θλίβω</a></span></li>
		</ul>
	</dd>
</dl>

<dl>
	<dt><a id="eqliyan">ἔθλιψαν</a></dt>
	<dd>
		<ul>
			<li><span class='cat'>Parse:</span> <span class='parse'>Verb: 1Aor Act Ind 3rd Plur</span></li>
			<li><span class='cat'>Root:</span> <span class='i'><a href="ql.html#qlibw">θλίβω</a></span></li>
		</ul>
	</dd>
</dl>

<dl>
	<dt><a id="eqliye">ἔθλιψε</a>, <a id="eqliyen">ἔθλιψεν</a></dt>
	<dd>
		<ul>
			<li><span class='cat'>Parse:</span> <span class='parse'>Verb: Aor Act Ind 3rd Sing</span></li>
			<li><span class='cat'>Root:</span> <span class='i'><a href="ql.html#qlibw">θλίβω</a></span></li>
		</ul>
	</dd>
</dl>

<dl>
	<dt><a id="eqlwn">ἔθλων</a></dt>
	<dd>
		<ul>
			<li><span class='cat'>Parse:</span> <span class='parse'>Verb: Aor Act Ind 3rd Plur</span></li>
			<li><span class='cat'>Root:</span> <span class='i'><a href="ql.html#qlaw">θλάω</a></span></li>
		</ul>
	</dd>
</dl>

<dl>
	<dt><a id="eqnarch">ἐθνάρχῃ</a></dt>
	<dd>
		<ul>
			<li><span class='cat'>Parse:</span> <span class='parse'>Noun: Dat Sing Masc</span></li>
			<li><span class='cat'>Root:</span> <span class='i'><a href="eq.html#eqnarchs">ἐθνάρχης</a></span></li>
		</ul>
	</dd>
</dl>

<dl>
	<dt><a id="eqnarchs">ἐθνάρχης</a></dt><!-- js -->
	<dd>
		<ul>
			<li><span class='cat'>Parse:</span> <span class='parse'>Noun: Nom Sing Masc</span></li>
			<li><span class='cat'>Meaning:</span> <span class='i'>ethnarch, prince; the governor</span> (not king) <span class='i'>of a district</span></li>
			<li><span class='cat'>Forms:</span></li>
		</ul>
			<script>
			var text1='ἐθνάρχ'
			var text2='ἐθνάρχ'
			var text3='ἐθναρχ'
			var text4=''
			</script><script src='js/Mnoun/noun-M-acaths.js'></script>
	</dd>
</dl>

<dl>
	<dt><a id="eqnei">ἔθνει</a></dt>
	<dd>
		<ul>
			<li><span class='cat'>Parse:</span> <span class='parse'>Noun: Dat Sing Neut</span></li>
			<li><span class='cat'>Root:</span> <span class='i'><a href="eq.html#eqnos">ἔθνος</a></span></li>
		</ul>
	</dd>
</dl>

<dl>
	<dt><a id="eqnesin">ἔθνεσι</a>, <a id="eqnesi">ἔθνεσιν</a></dt>
	<dd>
		<ul>
			<li><span class='cat'>Parse:</span> <span class='parse'>Noun: Dat Plur Neut</span></li>
			<li><span class='cat'>Root:</span> <span class='i'><a href="eq.html#eqnos">ἔθνος</a></span></li>
		</ul>
	</dd>
</dl>

<dl>
	<dt><a id="eqnh">ἔθνη</a></dt>
	<dd>
		<ul>
			<li><span class='cat'>Parse:</span> <span class='parse'>Noun: Nom/Acc/Voc Plur Neut</span></li>
			<li><span class='cat'>Root:</span> <span class='i'><a href="eq.html#eqnos">ἔθνος</a></span></li>
		</ul>
	</dd>
</dl>

<dl>
	<dt><a id="eqnhdon">ἐθνηδόν</a></dt>
	<dd>
		<ul>
			<li><span class='cat'>Parse:</span> <span class='parse'>Adverb</span></li>
			<li><span class='cat'>Meaning:</span> <span class='i'>by nations, as a whole nation, whole tribes, whole race</span></li>
		</ul>
	</dd>
</dl>

<dl>
	<dt><a id="eqnhskon">ἔθνῃσκον</a></dt>
	<dd>
		<ul>
			<li><span class='cat'>Parse:</span>
				<ul>
					<li class='parse'>Verb: Imperfect Act Ind 1st Sing</li>
					<li class='parse'>Verb: Imperfect Act Ind 3rd Plur</li>
				</ul>
			</li>
			<li><span class='cat'>Root:</span> <span class='i'><a href="qn.html#qnhskw">θνήσκω</a></span></li>
		</ul>
	</dd>
</dl>

<dl>
	<dt><a id="eqnikais">ἐθνικαῖς</a></dt>
	<dd>
		<ul>
			<li><span class='cat'>Parse:</span> <span class='parse'>Adj: Dat Plur Fem</span></li>
			<li><span class='cat'>Root:</span> <span class='i'><a href="eq.html#eqnikos">ἐθνικός</a></span></li>
		</ul>
	</dd>
</dl>

<dl>
	<dt><a id="eqnikoi">ἐθνικοί</a></dt>
	<dd>
		<ul>
			<li><span class='cat'>Parse:</span> <span class='parse'>Adj: Nom Plur Masc</span></li>
			<li><span class='cat'>Root:</span> <span class='i'><a href="eq.html#eqnikos">ἐθνικός</a></span></li>
		</ul>
	</dd>
</dl>

<dl>
	<dt><a id="eqnikos">ἐθνικός</a></dt>
	<dd>
		<ul>
			<li><span class='cat'>Parse:</span> <span class='parse'>Adj: Nom Sing Masc</span></li>
			<li><span class='cat'>Meaning:</span>
				<ul>
					<li><span class='i'>heathen</span> (man)</li>
					<li><span class='i'>national</span> esp. a Gentile</li>
				</ul>
			</li>
			<li><span class='cat'>Note: </span><span class='i'>origin of English word</span> "ethnic"</li>
	<li><span class='cat'>Forms:</span></li>
</ul>
	<table class='chart'>
		<tr><td colspan="4" class="cen">Singular</td></tr>
		<tr><th class='chart'>&nbsp;</th><th class='chart'>Masc</th><th class='chart'>Fem</th><th class='chart'>Neut</th></tr>
		<tr><td class='green'>NOM</td><td class='chart'>ἐθνικός</td><td class='chart'>ἐθνική</td><td class='chart'>ἐθνικόν</td></tr>
		<tr><td class='green'>GEN</td><td class='chart'>ἐθνικοῦ</td><td class='chart'>ἐθνικῆς</td><td class='chart'>ἐθνικοῦ</td></tr>
		<tr><td class='green'>DAT</td><td class='chart'>ἐθνικῷ</td><td class='chart'>ἐθνικῇ</td><td class='chart'>ἐθνικῷ</td></tr>
		<tr><td class='green'>ACC</td><td class='chart'>ἐθνικόν</td><td class='chart'>ἐθνικήν</td><td class='chart'>ἐθνικόν</td></tr>
		<tr><td colspan="4" class="cen">Plural</td></tr>
		<tr><th class='chart'>&nbsp;</th><th class='chart'>Masc</th><th class='chart'>Fem</th><th class='chart'>Neut</th></tr>
		<tr><td class='green'>NOM</td><td class='chart'>ἐθνικοί</td><td class='chart'>ἐθνικαί</td><td class='chart'>ἐθνικά</td></tr>
		<tr><td class='green'>GEN</td><td class='chart'>ἐθνικῶν</td><td class='chart'>ἐθνικῶν</td><td class='chart'>ἐθνικῶν</td></tr>
		<tr><td class='green'>DAT</td><td class='chart'>ἐθνικοῖς</td><td class='chart'>ἐθνικαῖς</td><td class='chart'>ἐθνικοῖς</td></tr>
		<tr><td class='green'>ACC</td><td class='chart'>ἐθνικούς</td><td class='chart'>ἐθνικάς</td><td class='chart'>ἐθνικά</td></tr>
	</table>
	<div class='clear'></div>
	</dd>
</dl>

<dl>
	<dt><a id="eqnikwn">ἐθνικῶν</a></dt>
	<dd>
		<ul>
			<li><span class='cat'>Parse:</span> <span class='parse'>Adj: Gen Plur MFN</span></li>
			<li><span class='cat'>Root:</span> <span class='i'><a href="eq.html#eqnikos">ἐθνικός</a></span></li>
		</ul>
	</dd>
</dl>

<dl>
	<dt><a id="eqnikws">ἐθνικῶς</a></dt>
	<dd>
		<ul>
			<li><span class='cat'>Parse:</span> <span class='parse'>Adverb</span></li>
			<li><span class='cat'>Meaning:</span>
				<ul>
					<li><span class='i'>after the manner of Gentiles</span></li>
					<li><span class='i'>like a heathen</span></li>
				</ul>
			</li>
		</ul>
	</dd>
</dl>

<dl>
	<dt><a id="eqnopatora">ἐθνοπάτορα</a></dt>
	<dd>
		<ul>
			<li><span class='cat'>Parse:</span> <span class='parse'>Noun: Acc Sing Masc</span></li>
			<li><span class='cat'>Root:</span> <span class='i'><a href="eq.html#eqnopatwr">ἐθνοπάτωρ</a></span></li>
		</ul>
	</dd>
</dl>

<dl>
	<dt><a id="eqnopatwr">ἐθνοπάτωρ</a></dt>
	<dd>
		<ul>
			<li><span class='cat'>Parse:</span> <span class='parse'>Noun: Nom Sing Masc</span></li>
			<li><span class='cat'>Meaning:</span> <span class='i'>forefather, father of the nation, founding father, ancestor</span></li>
			<script src='../cognate/a/apatwr.js'></script>
			<li><span class='cat'>Forms:</span></li>
		</ul>
		<table class='chart'>
			<tr><td colspan="3" class="cen">Masculine</td></tr>
			<tr><th class='chart'>&nbsp;</th><th class='chart'>Singular</th><th class='chart'>Plural</th></tr>
			<tr><td class='green'>NOM</td><td class='chart'>ἐθνοπάτωρ</td><td class='chart'>ἐθνοπάτορες</td></tr>
			<tr><td class='green'>GEN</td><td class='chart'>ἐθνοπάτορος</td><td class='chart'>ἐθνοπατόρων</td></tr>
			<tr><td class='green'>DAT</td><td class='chart'>ἐθνοπάτορι</td><td class='chart'>ἐθνοπάτορσι</td></tr>
			<tr><td class='green'>ACC</td><td class='chart'>ἐθνοπάτορα</td><td class='chart'>ἐθνοπάτορας</td></tr>
		</table>
		<div class='clear'></div>
	</dd>
</dl>

<dl>
	<dt><a id="eqnoplhqhs">ἐθνοπλήθης</a></dt>
	<dd>
		<ul>
			<li><span class='cat'>Parse:</span> <span class='parse'>Adj: Nom Sing Masc</span></li>
					<li><span class='cat'>Adjectival Meaning:</span>
						<ul>
							<li><span class='i'>national</span></li>
						</ul>
					</li>
					<li><span class='cat'>Substantival Meaning:</span>
						<ul>
							<li><span class='i'>multitude of the nation</span></li>
						</ul>
					</li>
		</ul>
	</dd>
</dl>

<dl>
	<dt><a id="eqnoplhqos">ἐθνόπληθος</a></dt>
	<dd>
		<ul>
			<li><span class='cat'>Parse:</span> <span class='parse'>Noun: Nom/Acc Sing Neut</span></li>
			<li><span class='cat'>Meaning:</span> <span class='i'>large crowd</span></li>
			<li><span class='cat'>Forms:</span></li>
		</ul>
		<table class='chart'>
			<tr><td colspan="3" class="cen">Neuter</td></tr>
			<tr><th class='chart'>&nbsp;</th><th class='chart'>Singular</th><th class='chart'>Plural</th></tr>
			<tr><td class='green'>NOM</td><td class='chart'>ἐθνόπληθος</td><td class='chart'>ἐθνόπληθη</td></tr>
			<tr><td class='green'>GEN</td><td class='chart'>ἐθνοπλήθους</td><td class='chart'>ἐθνοπληθῶν</td></tr>
			<tr><td class='green'>DAT</td><td class='chart'>ἐθνοπλήθει</td><td class='chart'>ἐθνόπληθεσι(ν)</td></tr>
			<tr><td class='green'>ACC</td><td class='chart'>ἐθνόπληθος</td><td class='chart'>ἐθνόπληθη</td></tr>
		</table>
		<div class='clear'></div>
	</dd>
</dl>

<dl>
	<dt><a id="eqnoplhqous">ἐθνοπλήθους</a></dt>
	<dd>
		<ul>
			<li><span class='cat'>Parse:</span> <span class='parse'>Noun: Gen Sing Neut</span></li>
			<li><span class='cat'>Root:</span> <span class='i'><a href="eq.html#eqnoplhqos">ἐθνόπληθος</a></span></li>
		</ul>
	</dd>
</dl>

<dl>
	<dt><a id="eqnos">ἔθνος</a></dt>
	<dd>
		<ul>
			<li><span class='cat'>Parse:</span> <span class='parse'>Noun: Nom/Acc Sing Neut</span></li>
			<li><span class='cat'>Meaning:</span>
				<ul>
					<li><span class='i'>Gentile, heathen, nation, people</span></li>
					<li><span class='i'>pagan people</span></li>
					<li><span class='i'>a body of people with a common culture, religion, and language</span></li>
				</ul>
			</li>
			<li><span class='cat'>Forms:</span></li>
		</ul>
		<table class='chart'>
			<tr><td colspan="3" class="cen">Neuter</td></tr>
			<tr><th class='chart'>&nbsp;</th><th class='chart'>Singular</th><th class='chart'>Plural</th></tr>
			<tr><td class='green'>NOM</td><td class='chart'>ἔθνος</td><td class='chart'>ἔθνη</td></tr>
			<tr><td class='green'>GEN</td><td class='chart'>ἔθνους</td><td class='chart'>ἐθνῶν</td></tr>
			<tr><td class='green'>DAT</td><td class='chart'>ἔθνει</td><td class='chart'>ἔθνεσι(ν)</td></tr>
			<tr><td class='green'>ACC</td><td class='chart'>ἔθνος</td><td class='chart'>ἔθνη</td></tr>
		</table>
		<div class='clear'></div>
	</dd>
</dl>

<dl>
	<dt><a id="eqnous">ἔθνους</a></dt>
	<dd>
		<ul>
			<li><span class='cat'>Parse:</span> <span class='parse'>Noun: Gen Sing Neut</span></li>
			<li><span class='cat'>Root:</span> <span class='i'><a href="eq.html#eqnos">ἔθνος</a></span></li>
		</ul>
	</dd>
</dl>

<dl>
	<dt><a id="eqnwn">ἐθνῶν</a></dt>
	<dd>
		<ul>
			<li><span class='cat'>Parse:</span> <span class='parse'>Noun: Gen Plur Neut</span></li>
			<li><span class='cat'>Root:</span> <span class='i'><a href="eq.html#eqnos">ἔθνος</a></span></li>
		</ul>
	</dd>
</dl>

<dl>
	<dt><a id="eqorubhqhn">ἐθορυβήθην</a></dt>
	<dd>
		<ul>
			<li><span class='cat'>Parse:</span> <span class='parse'>Verb: Aor Pass Ind 3rd Sing</span></li>
			<li><span class='cat'>Root:</span> <span class='i'><a href="qo.html#qorubew">θορυβέω</a></span></li>
		</ul>
	</dd>
</dl>

<dl>
	<dt><a id="eqoruboun">ἐθορύβουν</a></dt>
	<dd>
		<ul>
			<li><span class='cat'>Parse:</span>
				<ul>
					<li class='parse'>Verb: Imperfect Act Ind 1st Sing</li>
					<li class='parse'>Verb: Imperfect Act Ind 3rd Plur</li>
				</ul>
			</li>
			<li><span class='cat'>Root:</span> <span class='i'><a href="qo.html#qorubew">θορυβέω</a></span></li>
		</ul>
	</dd>
</dl>

<dl>
	<dt><a id="eqorubounto">ἐθορυβοῦντο</a></dt>
	<dd>
		<ul>
			<li><span class='cat'>Parse:</span> <span class='parse'>Verb: Imperfect Mid/Pass Ind 3rd Plur</span></li>
			<li><span class='cat'>Root:</span> <span class='i'><a href="qo.html#qorubew">θορυβέω</a></span></li>
		</ul>
	</dd>
</dl>

<dl>
	<dt><a id="eqos">ἔθος</a></dt>
	<dd>
		<ul>
			<li><span class='cat'>Parse:</span> <span class='parse'>Noun: Nom/Acc Sing Neut</span></li>
			<li><span class='cat'>Meaning:</span>
				<ul>
					<li><span class='i'>habit, usage</span></li>
					<li><span class='i'>custom, manner, law</span></li>
				</ul>
			</li>
			<li><span class='cat'>Forms:</span></li>
		</ul>
		<table class='chart'>
			<tr><td colspan="3" class="cen">Neuter</td></tr>
			<tr><th class='chart'>&nbsp;</th><th class='chart'>Singular</th><th class='chart'>Plural</th></tr>
			<tr><td class='green'>NOM</td><td class='chart'>ἔθος</td><td class='chart'>ἔθη</td></tr>
			<tr><td class='green'>GEN</td><td class='chart'>ἔθους</td><td class='chart'>ἐθῶν</td></tr>
			<tr><td class='green'>DAT</td><td class='chart'>ἔθει</td><td class='chart'>ἔθεσι(ν)</td></tr>
			<tr><td class='green'>ACC</td><td class='chart'>ἔθος</td><td class='chart'>ἔθη</td></tr>
		</table>
		<div class='clear'></div>
	</dd>
</dl>

<dl>
	<dt><a id="eqou">ἔθου</a></dt>
	<dd>
		<ul>
			<li><span class='cat'>Parse:</span> <span class='parse'>Verb: 2Aor Mid Ind 2nd Sing</span></li>
			<li><span class='cat'>Root:</span> <span class='i'><a href="ti.html#tiqhmi">τίθημι</a></span></li>
		</ul>
	</dd>
</dl>

<dl>
	<dt><a id="eqous"></a>ἔθους</dt>
	<dd>
		<ul>
			<li><span class='cat'>Parse:</span> <span class='parse'>Noun: Acc Plur Neut</span></li>
			<li><span class='cat'>Meaning:</span> <span class='i'>custom, habit</span></li>
			<li><span class='cat'>Root:</span> <span class='i'><a href="eq.html#eqos">ἔθος</a></span></li>
		</ul>
	</dd>
</dl>

<dl>
	<dt><a id="eqrausas">ἔθραυσας</a></dt>
	<dd>
		<ul>
			<li><span class='cat'>Parse:</span> <span class='parse'>Verb: Aor Act Ind 2nd Sing</span></li>
			<li><span class='cat'>Root:</span> <span class='i'><a href="qr.html#qrauw">θραύω</a></span></li>
		</ul>
	</dd>
</dl>

<dl>
	<dt><a id="eqrause">ἔθραυσε</a>, <a id="eqrausen">ἔθραυσεν</a></dt>
	<dd>
		<ul>
			<li><span class='cat'>Parse:</span> <span class='parse'>Verb: Aor Act Ind 3rd Sing</span></li>
			<li><span class='cat'>Root:</span> <span class='i'><a href="qr.html#qrauw">θραύω</a></span></li>
		</ul>
	</dd>
</dl>

<dl>
	<dt><a id="eqrausqh">ἐθραύσθη</a></dt>
	<dd>
		<ul>
			<li><span class='cat'>Parse:</span> <span class='parse'>Verb: Aor Pass Ind 3rd Sing</span></li>
			<li><span class='cat'>Root:</span> <span class='i'><a href="qr.html#qrauw">θραύω</a></span></li>
		</ul>
	</dd>
</dl>

<dl>
	<dt><a id="eqreya">ἔθρεψα</a></dt>
	<dd>
		<ul>
			<li><span class='cat'>Parse:</span> <span class='parse'>Verb: 1Aor Act Ind 1st Sing</span></li>
			<li><span class='cat'>Root:</span> <span class='i'><a href="tre.html#trefw">τρέφω</a></span></li>
		</ul>
	</dd>
</dl>

<dl>
	<dt><a id="eqreyamen">ἐθρέψαμεν</a></dt>
	<dd>
		<ul>
			<li><span class='cat'>Parse:</span> <span class='parse'>Verb: Aor Act Ind 1st Plur</span></li>
			<li><span class='cat'>Root:</span> <span class='i'><a href="tre.html#trefw">τρέφω</a></span></li>
		</ul>
	</dd>
</dl>

<dl>
	<dt><a id="eqreyan">ἔθρεψαν</a></dt>
	<dd>
		<ul>
			<li><span class='cat'>Parse:</span> <span class='parse'>Verb: 1Aor Act Ind 3rd Plur</span></li>
			<li><span class='cat'>Root:</span> <span class='i'><a href="tre.html#trefw">τρέφω</a></span></li>
		</ul>
	</dd>
</dl>

<dl>
	<dt><a id="eqreyate">ἐθρέψατε</a></dt>
	<dd>
		<ul>
			<li><span class='cat'>Parse:</span> <span class='parse'>Verb: Aor Act Ind 2nd Plur</span></li>
			<li><span class='cat'>Root:</span> <span class='i'><a href="tre.html#trefw">τρέφω</a></span></li>
		</ul>
	</dd>
</dl>

<dl>
	<dt><a id="eqreyato"></a>ἐθρέψατο</dt>
	<dd>
		<ul>
			<li><span class='cat'>Parse:</span> <span class='parse'>Verb: Aor Mid Ind 3rd Sing</span></li>
			<li><span class='cat'>Meaning:</span> <span class='i'>to thicken, make to grow</span></li>
			<li><span class='cat'>Root:</span> <span class='i'><a href="tre.html#trefw">τρέφω</a></span></li>
		</ul>
	</dd>
</dl>

<dl>
	<dt><a id="eqrhnei">ἐθρήνει</a></dt>
	<dd>
		<ul>
			<li><span class='cat'>Parse:</span> <span class='parse'>Verb: Imperfect Act Ind 3rd Sing</span></li>
			<li><span class='cat'>Root:</span> <span class='i'><a href="qr.html#qrhnew">θρηνέω</a></span></li>
		</ul>
	</dd>
</dl>

<dl>
	<dt><a id="eqrhnhsamen">ἐθρηνήσαμεν</a></dt>
	<dd>
		<ul>
			<li><span class='cat'>Parse:</span> <span class='parse'>Verb: Aor Act Ind 1st Plur</span></li>
			<li><span class='cat'>Root:</span> <span class='i'><a href="qr.html#qrhnew">θρηνέω</a></span></li>
		</ul>
	</dd>
</dl>

<dl>
	<dt><a id="eqrhnhse">ἐθρήνησε</a>, <a id="eqrhnhsen">ἐθρήνησεν</a></dt>
	<dd>
		<ul>
			<li><span class='cat'>Parse:</span> <span class='parse'>Verb: Aor Act Ind 3rd Sing</span></li>
			<li><span class='cat'>Root:</span> <span class='i'><a href="qr.html#qrhnew">θρηνέω</a></span></li>
		</ul>
	</dd>
</dl>

<dl>
	<dt><a id="eqrhnoun">ἐθρήνουν</a></dt>
	<dd>
		<ul>
			<li><span class='cat'>Parse:</span>
				<ul>
					<li class='parse'>Verb: Imperfect Act Ind 1st Sing</li>
					<li class='parse'>Verb: Imperfect Act Ind 3rd Plur</li>
				</ul>
			</li>
			<li><span class='cat'>Root:</span> <span class='i'><a href="qr.html#qrhnew">θρηνέω</a></span></li>
		</ul>
	</dd>
</dl>

<dl>
	<dt><a id="eqrhnousan">ἐθρηνοῦσαν</a></dt>
	<dd>
		<ul>
			<li><span class='cat'>Parse:</span> <span class='parse'>Verb: Imperfect Act Ind 3rd Plur</span></li>
			<li><span class='cat'>Root:</span> <span class='i'><a href="qr.html#qrhnew">θρηνέω</a></span></li>
		</ul>
	</dd>
</dl>

<dl>
	<dt><a id="eqrhskeueto">ἐθρησκεύετο</a></dt>
	<dd>
		<ul>
			<li><span class='cat'>Parse:</span> <span class='parse'>Verb: Imperfect Mid/Pass Ind 3rd Sing</span></li>
			<li><span class='cat'>Root:</span> <span class='i'><a href="qr.html#qrhskeuw">θρησκεύω</a></span></li>
		</ul>
	</dd>
</dl>

<dl>
	<dt><a id="eqrhskeuon">ἐθρήσκευον</a></dt>
	<dd>
		<ul>
			<li><span class='cat'>Parse:</span>
				<ul>
					<li class='parse'>Verb: Imperfect Act Ind 1st Sing</li>
					<li class='parse'>Verb: Imperfect Act Ind 3rd Plur</li>
				</ul>
			</li>
			<li><span class='cat'>Root:</span> <span class='i'><a href="qr.html#qrhskeuw">θρησκεύω</a></span></li>
		</ul>
	</dd>
</dl>

<dl>
	<dt><a id="eqrohqh">ἐθροήθη</a></dt>
	<dd>
		<ul>
			<li><span class='cat'>Parse:</span> <span class='parse'>Verb: Aor Pass Ind 3rd Sing</span></li>
			<li><span class='cat'>Root:</span> <span class='i'><a href="qr.html#qroew">θροέω</a></span></li>
		</ul>
	</dd>
</dl>

<dl>
	<dt><a id="eqronisqh">ἐθρονίσθη</a></dt>
	<dd>
		<ul>
			<li><span class='cat'>Parse:</span> <span class='parse'>Verb: Aor Pass Ind 3rd Sing</span></li>
			<li><span class='cat'>Root:</span> <span class='i'><a href="qr.html#qronizomai">θρονίζομαι</a></span></li>
		</ul>
	</dd>
</dl>

<dl>
	<dt><a id="eqruloun">ἐθρύλουν</a></dt>
	<dd>
		<ul>
			<li><span class='cat'>Parse:</span>
				<ul>
					<li class='parse'>Verb: Imperfect Act Ind 1st Sing</li>
					<li class='parse'>Verb: Imperfect Act Ind 3rd Plur</li>
				</ul>
			</li>
			<li><span class='cat'>Root:</span> <span class='i'><a href="qr.html#qrulew">θρυλέω</a></span></li>
		</ul>
	</dd>
</dl>

<dl>
	<dt><a id="eque">ἔθυε</a>, <a id="equen">ἔθυεν</a></dt>
	<dd>
		<ul>
			<li><span class='cat'>Parse:</span> <span class='parse'>Verb: Imperfect Act Ind 3rd Sing</span></li>
			<li><span class='cat'>Root:</span> <span class='i'><a href="qu.html#quw">θύω</a></span></li>
		</ul>
	</dd>
</dl>

<dl>
	<dt><a id="equqh">ἐθυθη</a></dt>
	<dd>
		<ul>
			<li><span class='cat'>Parse:</span> <span class='parse'>Verb: Aor Pass Ind 3rd Sing</span></li>
			<li><span class='cat'>Root:</span> <span class='i'><a href="qu.html#quw">θύω</a></span></li>
		</ul>
	</dd>
</dl>

<dl>
	<dt><a id="equmia">ἐθυμία</a></dt>
	<dd>
		<ul>
			<li><span class='cat'>Parse:</span> <span class='parse'>Verb: Imperfect Act Ind 3rd Sing</span></li>
			<li><span class='cat'>Root:</span> <span class='i'><a href="qu.html#qumiaw">θυμιάω</a></span></li>
		</ul>
	</dd>
</dl>

<dl>
	<dt><a id="equmiasan">ἐθυμίασαν</a></dt>
	<dd>
		<ul>
			<li><span class='cat'>Parse:</span> <span class='parse'>Verb: 1Aor Act Ind 3rd Plur</span></li>
			<li><span class='cat'>Root:</span> <span class='i'><a href="qu.html#qumiazw">θυμιάζω</a></span></li>
		</ul>
	</dd>
</dl>

<dl>
	<dt><a id="equmiasate">ἐθυμιάσατε</a></dt>
	<dd>
		<ul>
			<li><span class='cat'>Parse:</span> <span class='parse'>Verb: Aor Act Ind 2nd Plur</span></li>
			<li><span class='cat'>Root:</span> <span class='i'><a href="qu.html#qumiaw">θυμιάω</a></span></li>
		</ul>
	</dd>
</dl>

<dl>
	<dt><a id="equmiase">ἐθυμίασε</a>, <a id="equmiasen">ἐθυμίασεν</a></dt>
	<dd>
		<ul>
			<li><span class='cat'>Parse:</span> <span class='parse'>Verb: Aor Act Ind 3rd Sing</span></li>
			<li><span class='cat'>Root:</span> <span class='i'><a href="qu.html#qumiaw">θυμιάω</a></span></li>
		</ul>
	</dd>
</dl>

<dl>
	<dt><a id="equmiate">ἐθυμιᾶτε</a></dt>
	<dd>
		<ul>
			<li><span class='cat'>Parse:</span> <span class='parse'>Verb: Imperfect Act Ind 2nd Plur</span></li>
			<li><span class='cat'>Root:</span> <span class='i'><a href="qu.html#qumiaw">θυμιάω</a></span></li>
		</ul>
	</dd>
</dl>

<dl>
	<dt><a id="equmiwn">ἐθυμίων</a></dt>
	<dd>
		<ul>
			<li><span class='cat'>Parse:</span>
				<ul>
					<li class='parse'>Verb: Imperfect Act Ind 1st Sing</li>
					<li class='parse'>Verb: Imperfect Act Ind 3rd Plur</li>
				</ul>
			</li>
			<li><span class='cat'>Root:</span> <span class='i'><a href="qu.html#qumiazw">θυμιάζω</a></span></li>
		</ul>
	</dd>
</dl>

<dl>
	<dt><a id="equmiwsan">ἐθυμιῶσαν</a></dt>
	<dd>
		<ul>
			<li><span class='cat'>Parse:</span> <span class='parse'>Verb: 1Aor Act Ind 3rd Plur</span></li>
			<li><span class='cat'>Root:</span> <span class='i'><a href="qu.html#qumiaw">θυμιάω</a></span></li>
		</ul>
	</dd>
</dl>

<dl>
	<dt><a id="equmwqh">ἐθυμώθη</a></dt>
	<dd>
		<ul>
			<li><span class='cat'>Parse:</span> <span class='parse'>Verb: Aor Pass Ind 3rd Sing</span></li>
			<li><span class='cat'>Root:</span> <span class='i'><a href="qu.html#qumow">θυμόω</a></span></li>
		</ul>
	</dd>
</dl>

<dl>
	<dt><a id="equmwqhn">ἐθυμώθην</a></dt>
	<dd>
		<ul>
			<li><span class='cat'>Parse:</span> <span class='parse'>Verb: Aor Pass Ind 1st Sing</span></li>
			<li><span class='cat'>Root:</span> <span class='i'><a href="qu.html#qumow">θυμόω</a></span></li>
		</ul>
	</dd>
</dl>

<dl>
	<dt><a id="equmwqhs">ἐθυμώθης</a></dt>
	<dd>
		<ul>
			<li><span class='cat'>Parse:</span> <span class='parse'>Verb: Aor Pass Ind 2nd Sing</span></li>
			<li><span class='cat'>Root:</span> <span class='i'><a href="qu.html#qumow">θυμόω</a></span></li>
		</ul>
	</dd>
</dl>

<dl>
	<dt><a id="equmwqhsan">ἐθυμώθησαν</a></dt>
	<dd>
		<ul>
			<li><span class='cat'>Parse:</span> <span class='parse'>Verb: Aor Pass Ind 3rd Plur</span></li>
			<li><span class='cat'>Root:</span> <span class='i'><a href="qu.html#qumow">θυμόω</a></span></li>
		</ul>
	</dd>
</dl>

<dl>
	<dt><a id="equmwse">ἐθύμωσε</a>, <a id="equmwsen">ἐθύμωσεν</a></dt>
	<dd>
		<ul>
			<li><span class='cat'>Parse:</span> <span class='parse'>Verb: Aor Act Ind 3rd Sing</span></li>
			<li><span class='cat'>Root:</span> <span class='i'><a href="qu.html#qumow">θυμόω</a></span></li>
		</ul>
	</dd>
</dl>

<dl>
	<dt><a id="equon">ἔθυον</a></dt>
	<dd>
		<ul>
			<li><span class='cat'>Parse:</span>
				<ul>
					<li class='parse'>Verb: Imperfect Act Ind 1st Sing</li>
					<li class='parse'>Verb: Imperfect Act Ind 3rd Plur</li>
				</ul>
			</li>
			<li><span class='cat'>Root:</span> <span class='i'><a href="qu.html#quw">θύω</a></span></li>
		</ul>
	</dd>
</dl>

<dl>
	<dt><a id="equrwsan">ἐθύρωσαν</a></dt>
	<dd>
		<ul>
			<li><span class='cat'>Parse:</span> <span class='parse'>Verb: 1Aor Act Ind 3rd Plur</span></li>
			<li><span class='cat'>Root:</span> <span class='i'><a href="qu.html#qurow">θυρόω</a></span></li>
		</ul>
	</dd>
</dl>

<dl>
	<dt><a id="equsa">ἔθυσα</a></dt>
	<dd>
		<ul>
			<li><span class='cat'>Parse:</span> <span class='parse'>Verb: 1Aor Act Ind 1st Sing</span></li>
			<li><span class='cat'>Root:</span> <span class='i'><a href="qu.html#quw">θύω</a></span></li>
		</ul>
	</dd>
</dl>

<dl>
	<dt><a id="equsan">ἔθυσαν</a></dt>
	<dd>
		<ul>
			<li><span class='cat'>Parse:</span> <span class='parse'>Verb: 1Aor Act Ind 3rd Plur</span></li>
			<li><span class='cat'>Root:</span> <span class='i'><a href="qu.html#quw">θύω</a></span></li>
		</ul>
	</dd>
</dl>

<dl>
	<dt><a id="equsas">ἔθυσας</a></dt>
	<dd>
		<ul>
			<li><span class='cat'>Parse:</span> <span class='parse'>Verb: Aor Act Ind 2nd Sing</span></li>
			<li><span class='cat'>Root:</span> <span class='i'><a href="qu.html#quw">θύω</a></span></li>
		</ul>
	</dd>
</dl>

<dl>
	<dt><a id="equse">ἔθυσε</a>, <a id="equsen">ἔθυσεν</a></dt>
	<dd>
		<ul>
			<li><span class='cat'>Parse:</span> <span class='parse'>Verb: Aor Act Ind 3rd Sing</span></li>
			<li><span class='cat'>Root:</span> <span class='i'><a href="qu.html#quw">θύω</a></span></li>
		</ul>
	</dd>
</dl>

<dl>
	<dt><a id="equsiaze">ἐθυσίαζε</a>, <a id="equsiazen">ἐθυσίαζεν</a></dt>
	<dd>
		<ul>
			<li><span class='cat'>Parse:</span> <span class='parse'>Verb: Imperfect Act Ind 3rd Sing</span></li>
			<li><span class='cat'>Root:</span> <span class='i'><a href="qu.html#qusiazw">θυσιάζω</a></span></li>
		</ul>
	</dd>
</dl>

<dl>
	<dt><a id="equsiazon">ἐθυσίαζον</a></dt>
	<dd>
		<ul>
			<li><span class='cat'>Parse:</span>
				<ul>
					<li class='parse'>Verb: Imperfect Act Ind 1st Sing</li>
					<li class='parse'>Verb: Imperfect Act Ind 3rd Plur</li>
				</ul>
			</li>
			<li><span class='cat'>Root:</span> <span class='i'><a href="qu.html#qusiazw">θυσιάζω</a></span></li>
		</ul>
	</dd>
</dl>

<dl>
	<dt><a id="equsiasan">ἐθυσίασαν</a></dt>
	<dd>
		<ul>
			<li><span class='cat'>Parse:</span> <span class='parse'>Verb: 1Aor Act Ind 3rd Plur</span></li>
			<li><span class='cat'>Root:</span> <span class='i'><a href="qu.html#qusiazw">θυσιάζω</a></span></li>
		</ul>
	</dd>
</dl>

<dl>
	<dt><a id="equsiase">ἐθυσίασε</a>, <a id="equsiasen">ἐθυσίασεν</a></dt>
	<dd>
		<ul>
			<li><span class='cat'>Parse:</span> <span class='parse'>Verb: Aor Act Ind 3rd Sing</span></li>
			<li><span class='cat'>Root:</span> <span class='i'><a href="qu.html#qusiazw">θυσιάζω</a></span></li>
		</ul>
	</dd>
</dl>

<dl>
	<dt><a id="eqw">ἔθω</a></dt>
	<dd>
		<ul><script src='js/verb/vpai1s.js'></script>
			<li><span class='cat'>Meaning:</span>
				<ul>
					<li><span class='i'>to be accustomed</span> (e.g., he was accustomed to work)</li>
					<li><span class='i'>to be customar</span>y (e.g., it was customary to see him)</li>
					<li><span class='i'>to be custom, be in the habit of</span> (e.g., it was his custom to skip a meal, he was in the habit of doing this)</li>
					<li><span class='i'>to be usual</span> (e.g., it was usual to find him there)</li>
					<li><span class='i'>to be wont, manner</span> (e.g., he wrought much evil after his wont)</li>
				</ul>
			</li>
			<li><span class='cat'>Forms:</span>
				<ul>
					<li>εἰώθασιν <span class='parse'>Verb: Perf Act Ind 3rd Plur</span></li>
					<li>εἰώθειν <span class='parse'>Verb: Perf Act Infin</span></li>
					<li>εἴωθα <span class='parse'>Verb: Perf Act Ind 1st Sing</span></li>
					<li>εἰώθαμεν <span class='parse'>Verb: Perf Act Ind 1st Plur</span></li>
					<li>εἰωθει <span class='parse'>Verb: PluPerf Act Ind 3rd Sing</span></li>
					<li>εἴωθεν <span class='parse'>Verb: Perf Act Ind 3rd Sing</span></li>
					<li>εἰωθος <span class='parse'>Part: Perf Act Nom/Acc Sing Neut</span></li>
				</ul>
			</li>
		</ul>
	</dd>
</dl>

<dl>
	<dt><a id="eqwn">ἐθῶν</a></dt>
	<dd>
		<ul>
			<li><span class='cat'>Parse:</span> <span class='parse'>Noun: Gen Plur Neut</span></li>
			<li><span class='cat'>Root:</span> <span class='i'><a href="eq.html#eqos">ἔθος</a></span></li>
		</ul>
	</dd>
</dl>
		</div>
	<footer id='foot'>
<nav id='endmenu'><script src='js/menu/e-menu.js'></script></nav>
		<h2><a href="ez.html" title="previous list"><img src='image/prev.png' alt='prev'></a>
<a href="#top"><img src='image/top.png' alt='top'></a>
<a href="ei.html" title="next list"><img src='image/next.png' alt='next'></a> </h2>
<script src='js/copyright.js'></script>
	</footer>
</body>
</html>